【裁判字號】    96,重上更(一),195
【裁判日期】    970416
【裁判案由】    偽造文書等
【裁判全文】
臺灣高等法院臺南分院刑事判決   96年度重上更(一)字第195號
上  訴  人
即  被  告  未○○
            卯○○
共      同
選任辯護人  蘇顯騰律師
上列上訴人因偽造文書等案件，不服臺灣雲林地方法院八十九年
度訴字第四一四號中華民國九十二年八月二十日第一審判決（起
訴案號：臺灣雲林地方法院檢察署八十九年度偵字第三三二一號
、八十九年度偵字第三三二二號，併案案號：臺灣雲林地方法院
檢察署八十九年度偵字第三一八二號、臺灣臺中地方法院檢察署
八十九年度偵字第一五七七一號、臺灣彰化地方法院檢察署八十
九年度偵字第三七三五號、第五八七三號），提起上訴，本院判
決後由最高法院發回更審，再經臺灣雲林地方法院檢察署九十六
年度偵字第四一五號移送併案審理，本院判決如下：
    主  文
原判決撤銷。
未○○、卯○○共同連續行使偽造公文書，足以生損害於公眾及
他人，未○○處有期徒刑伍年，卯○○處有期徒刑壹年拾月，如
附件所示之文書、印章、印文、署押均沒收。
    事  實
一、未○○（綽號魯蛋）與楊奇祥（綽號小胖，已於民國八十八
    年九月二十六日死亡）基於意圖為自己不法所有詐欺之概括
    犯意聯絡，於民國八十八年四月間某日未○○明知楊奇祥持
    有所謂尚未掛牌之進口新車，係經變造車身號碼的贓車（係
    丙○○失竊的C2－6657號自用小客車《日產休旅車》，車身
    號碼4N2ZN1118WD812778遭變造為4N2ZN1119WD879547），關
    於該車之進口與貨物稅完（免）稅證明書、出廠證明、統一
    發票均係楊奇祥偽造，竟與楊奇祥一起出面，於同年四月十
    日左右，在雲林縣虎尾鎮中溪里二十號庚○○家中，因聽庚○○自稱欲購乙部休旅車，未○○即向不知情之庚○○誆稱
    他有朋友自行辦理該等車輛進口，可介紹買賣，而在未看到
    車子情況下，向庚○○佯稱該車為新車，致庚○○陷於錯誤
    ，談妥以新台幣（下同）一百二十九萬元買受，當日並交付
    十萬元定金予未○○。嗣於同年四月十三日，未○○與楊奇
    祥共同利用不知情的監理代辦人員，於庚○○汽車新領牌照
    登記時，對雲林監理站的承辦公務員，行使該變造的車身號
    碼，及行使偽造的進口與貨物稅完（免）稅證明書、出廠證
    明、統一發票，並且明知為不實之車籍事項，使雲林監理站
    的承辦公務員登載在職務上所掌之準公文書電磁紀錄，而領
    得庚○○N4－4211號車牌、行車執照，足以生損害於海關、
    稅務機關、裕隆汽車製造股份有限公司（下稱裕隆公司）、
    雲林監理機關對於車輛之管理。同日辦畢後，未○○與楊奇
    祥旋共同前往庚○○上述住處，交付上開車輛及偽造之相關
    資料等予庚○○，庚○○因而當場再交付該車價尾款一百十
    九萬元予未○○。
二、八十八年四月初某日，未○○明知楊奇祥又持有一部所謂尚
    未掛牌的進口新車，係經變造車身號碼之贓車（係米聖企業
    有限公司失竊的R7－1198號自用小客車《日產休旅車》，車
    身號碼4N2DN111XVD842180遭變造為4N2ZN1119WD879857），
    關於該車的進口與貨物稅完（免）稅證明書、出廠證明、統
    一發票亦係楊奇祥偽造，竟與楊奇祥承上開詐欺之犯意聯絡
    ，由未○○出面前往雲林縣元長鄉合和村三房六一號李泰衡
    住處，聽聞李泰衡談起乙○○（李泰衡胞姊丁○○之鄰居）
    有意購買新車，乃透過不知情的李泰衡介紹，而於同年四月
    三日，在雲林縣崙背鄉○○村○○路二七號乙○○家中，由
    未○○向乙○○說他有朋友自行辦理該等新車進口，可介紹
    買賣，向乙○○佯稱該車為新車，致乙○○陷於錯誤，談妥
    以一百二十五萬元買受，當日並交付十萬元定金予未○○。
    嗣於同年四月十六日，未○○與楊奇祥共同利用不知情的監
    理代辦人員，以乙○○名義辦理汽車新領牌照登記時，對雲
    林監理站的承辦公務員，行使該變造的車身號碼，及行使偽
    造的進口與貨物稅完（免）稅證明書、出廠證明、統一發票
    等明知為不實之車籍事項，使該雲林監理站的承辦公務員登
    記在職務上所掌之準公文書電磁紀錄，而領得N4－4261號車
    牌、行車執照，足以生損害於海關、稅務機關、裕隆公司、
    雲林監理機關對於車輛之管理。辦畢後旋於同日，到乙○○
    上述住處，交付上開車輛及偽造之相關資料等予乙○○時，
    乙○○並因而當場再交付尾款一百十五萬元予未○○。
三、八十八年四月間某日，未○○與卯○○又明知楊奇祥持有的
    一部所謂尚未掛牌的進口新車，是經變造車身號碼的贓車（
    係地○○失竊的C7－6368號自用小客車《日產休旅車》，車
    身號碼4N2XN11T5XD807953遭變造為4N2XN11TOXD807953），
    關於該車的進口與貨物稅完（免）稅證明書、出廠證明、統
    一發票也都是楊奇祥偽造的，竟共同在不詳地點予以收受。
    又未○○、卯○○竟與楊奇祥基於意圖為自己不法所有詐欺
    之犯意聯絡，因李泰衡的小舅子巳○○曾於同年月間某日，
    委託姊夫李泰衡代售其所有的M8－2693號自小客車時，因為
    車子的來源證明遺失，因此交予身分證、印章、行車執照，
    委託李泰衡申請補發，李泰衡又將上開證件交給未○○，託
    未○○去辦理。未○○、卯○○、楊奇祥竟因此共同於八十
    八年五月十一日，冒用「巳○○」名義，利用不知情的監理
    代辦人員，以巳○○的印章偽造汽車新領牌照登記書車主聯
    、存查聯，申請將第一次車主登記為「巳○○」，對雲林監
    理站的承辦公務員，行使偽造之汽車新領牌照登記書車主聯
    、存查聯，並行使該變造的車身號碼，及行使偽造的進口與
    貨物稅完（免）稅證明書、出廠證明、統一發票，並且明知
    為不實之車籍、車主事項，使雲林監理站的承辦公務員登載
    於職務上所掌之準公文書電磁紀錄，而領得N4－4635號車牌
    、行車執照，足以生損害於海關、稅務機關、裕隆公司、雲
    林監理機關對於車輛之管理。嗣因無從取得巳○○的合作，
    因此未○○、卯○○、楊奇祥乃於八十八年五月二十日假冒
    「巳○○」名義，利用不知情的監理代辦人員，以巳○○的
    上述印章，偽造由「巳○○」過戶給卯○○的汽車過戶登記
    書，對雲林監理站的承辦公務員，行使該偽造之汽車過戶登
    記書，辦理「巳○○」過戶給卯○○，並明知為不實之車籍
    、原車主事項，使雲林監理站的承辦公務員登載於職務上所
    掌之準公文書電磁紀錄。足以生損害於雲林監理機關對於車
    輛之管理。未○○、卯○○與楊奇祥並共同於「代售人」「
    賣方」欄各偽造「宇○○」簽名一枚，而偽造八十八年五月
    十八日由「宇○○」賣給卯○○的買賣合約書一份，備以證
    明有合法來源，足以生損害於宇○○。嗣因乙○○駕駛前述
    N4－4261號自用小客車，不慎撞死一隻貓，覺得不祥，乃經
    李泰衡介紹，於八十八年八月三日將該車以一百一十萬元轉
    賣給丑○○（以配偶戌○○名義登記）。事為未○○、卯○○與楊奇祥知悉後，其三人又共同意圖為自己不法之所有，
    由假裝車主的卯○○出面，於八十八年八月八日前往雲林縣
    崙背鄉○○村○○路二七號乙○○家中，詐稱N4－4635號車
    輛係其用過之二手車，準備要出售，乙○○陷於錯誤，而以
    一百二十萬元買受。未○○、卯○○與楊奇祥，並共同於八
    十八年八月十一日，將該N4－4635號車輛辦理（卯○○）過
    戶給乙○○，而明知為不實之車籍事項，使雲林監理站的承
    辦公務員登載於職務上所掌之準公文書電磁紀錄。亦足以生
    損害於雲林監理機關對於車輛之管理。未○○、卯○○與楊
    奇祥並交付該車輛及上開相關偽造之資料等予乙○○。
四、八十八年六月上旬某日，未○○又明知楊奇祥持有的一部所
    謂尚未掛牌的進口新車，係經變造車身號碼的贓車（係揚珊
    實業有限公司失竊的DL－8220號自用小客車《休旅車》，車
    身號碼JNRARO5Y3XW046048經變造為JNRARO5Y1XW058130），
    關於該車的進口與貨物稅完（免）稅證明書、出廠證明、統
    一發票也都是楊奇祥偽造的，竟與楊奇祥承上開詐欺之犯意
    聯絡，推由未○○出面，至午○○雲林縣崙背鄉○○村○○
    路四二一巷十八弄十四號家中，見午○○的車子已老舊，即
    向午○○說他有朋友自行辦理該等車輛進口，可介紹買賣，
    而在未看到車子的情況下，向午○○佯稱該車為新車，致午
    ○○陷於錯誤，而交付定金二萬元，並將證件交給未○○，
    未○○誤以為午○○可以買成，又將午○○證件交給楊奇祥
    ，並由未○○與楊奇祥共同於同年月十日第一次車主登記時
    ，利用不知情的監理代辦人員，對雲林監理站的承辦公務員
    ，行使該變造的車身號碼，及行使偽造的進口與貨物稅完（
    免）稅證明書、出廠證明、統一發票，並且明知為不實之車
    籍事項，使雲林監理站的承辦公務員登載於職務上所掌之準
    公文書電磁紀錄，而領得C5－4190號車牌、行車執照，足以
    生損害於海關、稅務機關、裕隆公司、雲林監理機關對於車
    輛之管理。嗣因午○○未能繼續付款，適於同年七月九日，
    不知情之癸○○到台中市○○路未○○當時工作的地方，找
    未○○泡茶，巧遇楊奇祥，楊奇祥、未○○二人又承上開詐
    欺之概括犯意聯絡，由楊奇祥向癸○○佯稱有一部C5－4190
    號的二手自用小客車要賣，並邀癸○○到市區試車，癸○○
    陷於錯誤，在車上談妥以一百二十萬元買受，並於當日交付
    定金五萬元給楊奇祥。翌（十）日，即由楊奇祥出面，到台
    中市○○區○○里○○路○段一一四號十四樓癸○○住處，
    交付該車輛及資料予癸○○，對癸○○行使該變造的車身號
    碼，及行使偽造的進口與貨物稅完（免）稅證明書、出廠證
    明。數日後，癸○○在其住處樓下，分二次，交付楊奇祥五
    十五萬元、六十萬元。未○○、楊奇祥二人並共同於同年月
    十三日，透過不知情的癸○○轉託癸○○的朋友，辦理午○○過戶給癸○○，亦明知為不實之車籍事項，使雲林監理站
    的承辦公務員登載於職務上所掌之準公文書電磁紀錄，足以
    生損害於雲林監理機關對於車輛之管理。
五、八十八年六月上旬某日，未○○又明知楊奇祥持有一部所謂
    尚未掛牌的進口新車，係經變造車身號碼的贓車（係仲勤工
    業股份有限公司失竊之X2－3303號自用小客車《日產休旅車
    》，車身號碼4N2XN11T1XD804385遭變造為4N2XN11T5XD8526
    40），關於該車的進口與貨物稅完（免）稅證明書、出廠證
    明、統一發票也都是楊奇祥偽造，未○○與楊奇祥二人竟承
    上開詐欺之犯意聯絡，二人共同利用不知情的刻印店，偽刻
    「天○○」印章一顆，足以生損害於天○○。又共同於同年
    月十日，冒用「天○○」名義，利用不知情的監理代辦人員
    ，以上述偽刻的「天○○」印章，偽造印文各一枚於汽車新
    領牌照登記書車主聯、存查聯上，偽造該汽車新領牌照登記
    書車主聯、存查聯，申請將第一次車主登記為「天○○」，
    對雲林監理站的承辦公務員，行使偽造之汽車新領牌照登記
    書車主聯、存查聯，並行使該變造的車身號碼，及行使偽造
    的進口與貨物稅完（免）稅證明書、出廠證明、統一發票，
    並且明知為不實之車籍、車主事項，使雲林監理站的承辦公
    務員登載於職務上所掌之準公文書電磁紀錄，而領得C5－41
    83號車牌、行車執照，足以生損害於海關、稅務機關、裕隆
    公司、雲林監理機關對於車輛之管理。又共同利用不知情的
    李泰衡，先後在彰化市○○里○○路九七巷二弄七號四樓李
    泰衡之姊丁○○家中，以及丁○○經營的游泳池辦公室，向
    不知情丁○○佯稱朋友有一部二手車要賣，致丁○○陷於錯
    誤，而詐得其先付給試車的保證金十萬元後，將該車交給丁○○。其後並談妥以一百一十萬元買受，保證金十萬元即移
    作定金，未○○、楊奇祥並共同於同年月二十八日假冒「天
    ○○」名義，利用不知情的監理代辦人員，以上述偽刻的「
    天○○」印章偽蓋印文、並偽簽「天○○」署名，而偽造由
    「天○○」過戶給丁○○的汽車過戶登記書，並對雲林監理
    站承辦之公務員行使該偽造之汽車過戶登記書，辦理「天○○」過戶給卯○○，並明知為不實之車籍、原車主事項，使
    雲林監理站的承辦公務員登載於職務上所掌之準公文書電磁
    紀錄足以生損害於雲林監理機關對於車輛之管理及天○○。
    辦畢後，未○○與楊奇祥並共同將該車籍資料經不知情李泰
    衡轉交給丁○○。丁○○因而陷於錯誤，再於其經營的游泳
    池辦公室，將一百萬元尾款交付李泰衡轉交給未○○。
六、八十八年六月上旬某日，未○○又明知楊奇祥持有的一部所
    謂尚未掛牌的進口新車，係經變造車身號碼的贓車（係幸根
    實業有限公司失竊之DP－7361號自用小客車《日產休旅車》
    ，車身號碼4N2XN11T6XD819139遭變造為4N2XN11T5XD875639
    ），關於該車的進口與貨物稅完（免）稅證明書、出廠證明
    、統一發票也都是楊奇祥偽造的，未○○竟與楊奇祥承上開
    詐欺之犯意聯絡：再於同年月上旬某日，由未○○出面，透
    過不知情的吳英哲介紹，在雲林縣元長鄉○○村○○路二九
    號辛○○住處，向不知情之辛○○佯稱其有一位朋友「宇○○」在販賣尚未掛牌之新車，致辛○○陷於錯誤，答應以一
    百三十六萬元買受該車，未○○與楊奇祥因而利用不知情的
    刻印店，偽刻了一枚「宇○○」的印章。旋由未○○於同年
    月十日偽簽「宇○○」的姓名，並利用該印章偽造「宇○○
    」的印文在八十八年六月十日之買賣契約書上，並偽簽宇○○署名於二份買賣契約書上各一枚，足以使人誤認宇○○販
    賣該車予辛○○，復將其中一份買賣契約書交給辛○○，辛○○不察而交付六萬元予未○○。嗣因為無法由宇○○出面
    ，暨因辛○○質疑，未○○只好以自己為出賣人，與辛○○
    另簽下八十八年六月十五日的一百三十五萬元買賣契約書一
    式二份，其中一份交給辛○○，辛○○並再交付四萬元，連
    同之前付的六萬元，合計定金十萬元，辛○○並透過吳英哲
    將印章交給未○○，以便辦理汽車新領牌照登記。未○○與
    楊奇祥並於八十八年六月二十一日，共同利用不知情的監理
    代辦人員，對雲林監理站的承辦公務員，行使該變造的車身
    號碼，及行使偽造的進口與貨物稅完（免）稅證明書、出廠
    證明、統一發票，並且明知為不實之車籍事項，使雲林監理
    站的承辦公務員登載於職務上所掌之準公文書電磁紀錄，而
    領得C5－4395號車牌、行車執照，足以生損害於海關、稅務
    機關、裕隆公司、雲林監理機關對於車輛之管理及宇○○。
    未○○與楊奇祥並透過吳英哲轉交車輛及資料予辛○○，辛○○不察，而透過吳英哲轉交價金尾款一百二十五萬元予未
    ○○。
七、八十八年七月間某日，未○○又明知楊奇祥持有一部所謂尚
    未掛牌的進口新車，是經變造車身號碼的贓車（係寅○○失
    竊之X3－5139號自用小客車《休旅車》，車身號碼JNRARO5Y
    3XW050939經變造為JNRARO5Y3XW052935），關於該車的進口
    與貨物稅完（免）稅證明書、出廠證明、統一發票也都是楊
    奇祥偽造的，竟與楊奇祥承上開詐欺之犯意聯絡，由未○○
    出名，共同於同年月十六日為第一次車主登記時，利用不知
    情的監理代辦人員，對雲林監理站的承辦公務員，行使該變
    造的車身號碼，及行使偽造的進口與貨物稅完（免）稅證明
    書、出廠證明、統一發票，並且明知為不實之車籍事項，使
    雲林監理站的承辦公務員登載於職務上所掌之準公文書電磁
    紀錄，登記車主為未○○，並領得C5－4922號車牌、行車執
    照，足以生損害於海關、稅務機關、裕隆公司、雲林監理機
    關對於車輛之管理。嗣其二人由未○○於同年八月三日駕駛
    該C5－4922號自用小客車，至雲林縣元長鄉合和村三房六十
    一號李泰衡住處，向不知情的李泰衡佯稱該車是他訂的，沒
    有錢可以繳車款，人家在逼他繳車款，因此要轉售，車子就
    放在李泰衡住處，利用不知情的李泰衡轉向其小舅子巳○○
    行騙，李泰衡請巳○○到李泰衡家裡來看車，將該車交給巳
    ○○試車。其後二人與巳○○並談妥車價為一百二十萬元，
    除了由李泰衡準備三十五萬元，以抵銷對巳○○的欠款外，
    另外八十五萬元由巳○○分三次匯給李泰衡轉交給未○○。
    未○○、楊奇祥二人並共同於同年月四日前往雲林監理站，
    辦理（未○○）過戶給巳○○，明知為不實之車籍事項，利
    用不知情的監理代辦人員，使雲林監理站的承辦公務員登載
    於職務上所掌之準公文書電磁紀錄，足以生損害於雲林監理
    機關對於車輛之管理。辦閉後，未○○、楊奇祥並隨之交付
    上開車籍資料予巳○○。
八、八十八年四月間某日，未○○又明知楊奇祥持有的一部所謂
    尚未掛牌的日產廠牌國產新車，來源不明且經變造車身號碼
    （原車主、車籍不明，該車的車身號碼經變造為A32SN00653
    6，引擎號碼經變造為VQ00000000A），而該車之裕隆公司開
    立專用汽車出廠與貨物稅完稅證明書、統一發票等亦均係楊
    奇祥偽造，竟與楊奇祥及另二位年籍姓名不詳之成年男子（
    其中一位自稱「己○○」）基於上開詐欺之犯意聯絡，未○○等四人共同利用不知情的刻印店，偽刻「酉○○」印章一
    顆，旋即於同年四月十六日冒「酉○○」名義，利用不知情
    的監理代辦人員，偽蓋「酉○○」印文於汽車新領牌照登記
    書車主聯、存查聯，而偽造各該汽車新領牌照登記書車主聯
    、存查聯，申請將第一次車主登記為「酉○○」，對雲林監
    理站的承辦公務員，行使偽造之汽車新領牌照登記書車主聯
    、存查聯，並行使該變造的車身號碼，及行使偽造的裕隆汽
    車製造股份有限公司電子計算機開立專用汽車出廠與貨物稅
    完稅證明書、統一發票等，並且明知為不實之車籍、車主事
    項，使雲林監理站的承辦公務員登載於職務上所掌之準公文
    書電磁紀錄，而領得C5－3706號車牌、行車執照，足以生損
    害於海關、稅務機關、裕隆公司、雲林監理機關對於車輛之
    管理。同年八月初，不知情之子○○到雲林縣虎尾鎮中溪里
    二十號庚○○家中作客，提起想要換車，經庚○○向未○○
    言及該事，未○○等四人又共同基於意圖為自己不法所有之
    詐欺犯意聯絡，由未○○與一年籍姓名不詳之成年男子出面
    ，於同年八月十日左右駕駛上述C5－3706號小客車到庚○○
    家裡，表示該車是二手車，準備要出售，請庚○○通知子○○到庚○○家裡看車，庚○○不察，與未○○等人談妥以九
    十萬元買受。於同年月十二日，子○○透過庚○○付定金二
    十萬元，未○○等四人旋利用不知情的刻印店，偽刻一枚「
    己○○」的印章，足以生損害於己○○。同日再由未○○與
    二位年籍姓名不詳之成年男子（其中一位冒名己○○），在
    上述庚○○住處，由該冒名「己○○」之年籍姓名不詳之成
    年男子，在二份買賣契約書「代售人欄」偽簽「己○○」署
    名各一枚，並利用該上述「己○○」印章各偽造「己○○」
    印文一枚於「代售人欄」，偽造八十八年八月十二日「己○○」代「酉○○」出賣C5－3706號自用小客車予子○○之買
    賣合約書一式二份，將其中一份交給不知情的庚○○轉交給
    子○○。未○○等四人復共同於當日冒「酉○○」名義，利
    用不知情的監理代辦人員，偽蓋「酉○○」印文、偽簽「酉
    ○○」署名，而偽造由「酉○○」過戶給子○○的汽車過戶
    登記書，並對雲林監理站承辦之公務員行使該偽造之汽車過
    戶登記書，辦理「酉○○」過戶給子○○，並明知為不實之
    車籍、原車主事項，使雲林監理站的承辦公務員登載於職務
    上所掌之準公文書電磁紀錄，足以生損害於雲林監理機關對
    於車輛之管理及酉○○、己○○二人。當日辦畢後，未○○
    等四人復推由未○○與上開另二位年籍姓名不詳之成年男子
    在庚○○住處，交付上開車輛及偽造之車籍資料予不知情庚○○，並利用不知情之庚○○轉交給子○○後，子○○陷於
    錯誤，再透過庚○○交付七十萬元予未○○等人。
九、未○○復明知楊奇祥持有之車牌號碼C5－7463號自用小客車
    （原車號為X3－0589號，為陳新和所有，車身號碼JNRAR05Y
    06XW044519遭變造為JNRAR05Y06XW054975，於八十八年七月
    三十日三時許，在臺中市北屯區○○○街四六巷口遭楊奇祥
    竊取）係經楊奇祥變造車身號碼之贓車，關於該車之進口與
    貨物稅完（免）稅證明書、出廠證明等均係楊奇祥偽造，及
    以不知情之被害人亥○名義請領C5－7463號車牌使用，復與
    楊奇祥基共同於意圖為自己不法所有及行使偽造文書之犯意
    聯絡，於八十八年八月二十二日共同至雲林縣崙背鄉戊○○
    （經檢察官另為不起訴處分）所經營之牧場，向戊○○佯稱
    該車為其姊亥○所有，欲向戊○○借款一百萬元，並以該車
    供擔保，同時交付楊奇祥偽造之該車之出廠證明、汽車新領
    牌照登記書、彰化縣稅捐稽徵處八十八年全期使用牌照稅繳
    款書、八十八年全期汽車燃料使用費繳款書、行車執照等車
    籍資料，並由未○○當場簽立借據以取信戊○○，致戊○○
    陷於錯誤，遂借款一百萬元予未○○及楊奇祥。嗣因未○○
    及楊奇祥均未還款，戊○○乃將上開車輛委託友人林翰鵬（
    原名林浴沂，另案由臺灣宜蘭地方法院檢察署偵辦中）代為
    販售，林翰鵬復於八十九年十二月下旬某日，在宜蘭縣宜蘭
    市○○○路一六八號，以九十萬元之價格將上開車輛出售予
    林水樹使用，林水樹又於九十年十月間某日，在臺北縣樹林
    市○○街一四六巷一之六號住處前，將上開自用小客車以相
    同價格轉售予何明峰（林水樹、何明峰所涉贓物部分，業經
    臺灣板橋地方法院檢察署檢察官為不起訴處分）。嗣因林水
    樹、何明峰於使用上開贓車期間多次違規遭舉發，致被害人
    亥○陸續接獲罰單，經被害人亥○報警處理後，始循線查知
    上情。
十、卯○○於八十九年一月間，因為使用中的N4－4247號車輛損
    壞，明知年籍姓名不詳之成年男子所交付B8－0725號式樣雷
    同之自小客車係贓車（係甲○○於八十九年一月十九日失竊
    ，車主為詹美玲），乃與該年籍姓名不詳之成年男子基於變
    造私文書之犯意聯絡，推由該男子於不詳時、地將上開自用
    小客車的車身號碼A32SM005120變造為A32SP007692，並收受
    使用。
十一、案經台北市政府警察局及刑警大隊報由台灣台北地方法院
      檢察署呈請台灣高等法院檢察署移轉台灣雲林地方法院檢
      察署檢察官偵查起訴，及台灣台中地方法院檢察署、台灣
      雲林地方法院檢察署分別於審判中移送併案審理。
    理  由
壹、程序部分：
一、按刑事訴訟法第一百五十九條之四第一款規定：除顯有不可
    信之情況外，公務員職務上製作之紀錄文書、證明文書，亦
    得為證據。賦予公文書具有證據適格之能力，作為傳聞證據
    之除外規定，故上開紀錄文書或證明文書，除非前提要件所
    規定之「除顯有不可信之情況外」存在外，應即有證據適格
    無疑。又同條第三款所定之「其他於可信之特別情況下所製
    作之文書」，則係指與上揭公文書及同條第二款之業務文書
    具有同類特徵，且就該文書製作之原因、過程、內容、功能
    等加以判斷，在客觀上認為具有特別可信性，適於作為證明
    被告或犯罪嫌疑人所涉犯罪事實存否及其內容之文書而言。
    準此，倘具此特性，即有證據適格至明。本件有關N4－4211
    號、N4－4247號、N4－4261號、N4－4635號、C5－4395號汽
    車新領牌照車輛登記申請書影本，均係由交通部公路局嘉義
    區監理所雲林監理站以九十一年一月十八日嘉監雲字第9100
    536號函所函覆該監理站保管之文書（見原審卷第九六至一
    ０二頁、警卷一第三四頁、十四頁），而上開文書等復係本
    於車輛監理機關主管事務及專業所出具，且又本於其職務上
    為證明某事實所製作之文書，復就其製作之性質觀察，並無
    顯有不可信之情況，揆諸上開條文規定，自有證據能力。被
    告及其辯護人就上開書證主張無證據能力，自無可採。
二、乙○○與丑○○間N4－4261號汽車買賣合約書影本（警卷一
    第三四頁）。賴鎮武與卯○○間N4－4635號汽車買賣合約書
    影本（警卷一第十四頁）。八十八年六月十日賴鎮武與辛○○間C5－4395號汽車買賣合約書影本（警卷二第一三五頁）
    、八十八年六月十五日未○○與辛○○間C5－4395號汽車買
    賣合約書影本（警卷二第一三六頁）。八十八年八月十二日
    代售人己○○（賣主酉○○）與子○○C5－3706號汽車買賣
    合約書影本（警卷二第一六０頁反面），業經丑○○、乙○○、辛○○等人先後於警偵訊中供述確有買賣該等汽車之事
    實，並提出且上開文書，且經丑○○、子○○、乙○○等人
    於本院準備程序到庭證稱確係由渠等簽訂無訛，被告及其辯
    護人以上開文書均屬影本，而否認其證據能力，自屬無據。
    另上開未○○與辛○○間C5－4395號汽車買賣合約書影本之
    證據能力，嗣經被告二人於本院準備程序表明不再爭執，且
    迄言詞辯論終結前亦未聲明異議，自得採為證據。
三、按照片乃儀器藉由光線透過光學原理將物體存於某特定時刻
    之型態感應於底片，再透過化學反應將該型態顯相重現於紙
    張上之影像，其內容不具「人之供述」之性質，非「供述證
    據」，自非屬傳聞。故本件有關N4－4247自用小客車照片，
    車身號碼照片電解後出現的B8－0725車身號碼照片、甲○○
    的眼鏡套照片、C5－4395號汽車車身號碼拓印照片等，均有
    證據能力，被告及其辯護人就上開照片主張無證據能力，自
    無可採。
四、按被告以外之人於審判外之陳述，雖不符刑事訴訟法第一百
    五十九條之一至第一百五十九條之四之規定，而經當事人於
    審判程序同意作為證據，法院審酌該言詞陳述或書面陳述作
    成時之情況，認為適當者，亦得為證據。當事人、代理人或
    辯護人於法院調查證據時，知有第一百五十九條第一項不得
    為證據之情形，而未於言詞辯論終結前聲明異議者，視為有
    前項之同意。」，刑事訴訟法第一百五十九條之五定有明文
    。查本件檢察官所舉所有書面及言詞陳述之證據能力，除上
    列部分外，其餘經本院於準備時提示被告及其辯護人均表示
    同意列為證據，且迄言詞辯論終結前亦未聲明異議，本院審
    酌該等供述證據之取得過程並無瑕疵，與本案待證事實間復
    具有相當之關聯性，以之為本案證據尚無不當，自得採為證
    據。
貳、實體部分：
一、訊據被告未○○、卯○○固坦承有於上揭時、地，以「楊奇
    祥」提供之車籍資料及車輛，介紹被害人購買，先收受定金
    後，並向雲林監理機關請領車牌、行車執照等車籍資料，旋
    交付該車及車籍資料於被害人並取得價金，惟均矢口否認有
    何犯行，被告未○○辯稱：伊不知係贓車，僅介紹賣車並交
    給買受人云云。被告卯○○則辯稱：伊不知係贓車，伊係向
    楊奇祥買N4－4623該部車，渠亦不知甲○○所駕B8－0725號
    汽車車身為何會頂拚在伊買的N4－4247號自小客車上云云。
    而被告之辯護人則為被告二人辯護稱：(一)被告卯○○係於八
    十八年四間以一百一十萬元購買N4－4247號車，又在五月份
    購買N4－4635這部休旅車，起因於巳○○有一部車要處分，
    拜託李泰衡處理，李泰衡拜託未○○，未○○再委託楊奇祥
    幫他們辦，可能辦的人不清楚，把巳○○的名字變成一部新
    車掛牌的名字，後來發現這部車已經掛錯牌，所以楊奇祥要
    未○○仲介有無他人要購買這部車，未○○才會去鼓吹卯○○來購買這部車，因卯○○是從事古董家具生意，因當時有
    接到寺廟噴漆工程有收入，才會再次購買這部車，這部車的
    情況有自稱宇○○的人說車子要從台中開到雲林，才會與卯
    ○○約在西螺大橋附近會面，會面結果，卯○○有質疑這是
    掛錯車牌的車子是否會有問題，但是宇○○說可以先收訂金
    ，辦理過戶沒問題之後，再交付剩餘的車款即可，卯○○問
    監理所的人員，也說沒問題還辦妥車子過戶手續，整個交易
    情節，被告卯○○確實有交付車款給宇○○之人，宇○○是
    楊奇祥所派來的人，原審認為卯○○只是單純的人頭收受掛
    車牌，應有誤會，該車自八十八年五月至同年八月間都是卯
    ○○在使用，如果卯○○只是單純人頭無償收受這部車，楊
    奇祥是否願意無償轉讓給卯○○使用這部車長達三個月的時
    間。該車後來以一百十萬元賣給乙○○，出賣人也是由卯○○與乙○○自行接洽，賣的車款也是卯○○自己取得，與楊
    奇祥、未○○無關，是真正的買賣。如卯○○知道是贓車，
    為何還會用接近新車的價錢購買，這顯然與常理不符。又被
    台北市刑大扣案的這部車，警察也請卯○○要把車子清乾淨
    ，並發給卯○○扣案證明書，在扣案證明書上也記載的很清
    楚，並無甲○○所遺留的眼鏡套云云。(二)就整個犯罪結構，
    竊車集團在竊得車輛之後，到監理所重新用新領牌照方式掛
    牌，均與被告未○○無關，竊車集團被抓到以後，彰化地檢
    署有傳訊未○○到庭，從頭到尾都沒有人指認未○○，所以
    這部分的偽造行為與未○○無關，未○○只是單純的仲介車
    輛，因之前楊奇祥與未○○有舊識，未○○才會幫忙介紹，
    未○○介紹的這九部車，除了八十八年四月份有介紹比較多
    部車外，其他的車子大約是一個月介紹一部，未○○所介紹
    的買賣對象，妹婿癸○○一部車，大舅子卯○○二部車，其
    談論買賣交易的情節，被告未○○並未參與，又巳○○、李
    叔芬、李泰衡他們都是未○○的親人或鄰居，如果未○○知
    道這是贓車，怎可能介紹給自己的親戚或好朋友，未○○辯
    稱他不知道這些車是贓車，有其可信性，而且監理所也准予
    掛牌，一般人確認監理所可以掛牌的車，是合法的，未○○
    並非對車子非常內行，他的工作是業務員兼賣車，不能以他
    賣了多部車，就認定他知悉這是贓車，而且其中有一部車也
    是未○○他自己所購買，如果他自己知悉是贓車，應該就不
    會購買了。又因楊奇祥與購車的人買賣之後，買車的人認為
    他們與楊奇祥不熟，只認識未○○，所以才會要求未○○做
    保證，未○○當時認為新車沒問題，才會簽訂契約書，也才
    會用自己的名字所簽發，並無偽造的問題；又己○○的部分
    未○○並未參與，這部分與未○○無關；又介紹戊○○借款
    這部分，實際上要借錢的人是楊奇祥，因戊○○與楊奇祥不
    熟，未○○認為有一部車價值比借款金額還要高，認為沒問
    題，才會簽立借據，但是這部車戊○○、未○○根本不知道
    是贓車，後來是因戊○○的車子借給朋友，接到違規的罰單
    ，才認為有問題去報案才爆發，整個過程未○○只是負責借
    錢接洽的事宜，車子來源都是楊奇祥在處理，未○○並沒有
    贓車的認識，縱然未○○介紹的車子有比較多，但不能因此
    誤認未○○對車子有贓車的認識。被告未○○他對車子並不
    在行，也不知道車子的情節，他只是單純的介紹買賣云云。
二、經查上述車輛均係失竊車輛，經就NISSAN廠牌進口車變造車
    身號碼，並偽造出廠證明、進口與貨物稅完（免）稅證明書
    、統一發票，就日產廠牌國產車變造車身號碼及引擎號碼後
    ，偽造裕隆汽車製造股份有限公司電子計算機開立專用汽車
    出廠與貨物稅完稅照證、統一發票，而冒領汽車新領牌照登
    記書之贓車：根據交通部公路總局嘉義區監理所雲林監理站
    於九十二年八月十二日答覆原審函詢事項、確認電話紀錄的
    傳真（原審卷第四０六至四一四頁），其中七個牌照N4－42
    11、N4－4261、N4－4635、C5－4190、C5－4183、C5－4395
    、C5－4922的NISSAN廠牌自用小客車，均是進口車；另外二
    個牌照N4－4247、C5－3706的日產廠牌自用小客車，均是國
    產車。而根據道路交通安全規則第十七條第一項第一款、第
    三款第一目的規定，汽車所有人申請新領牌照登記，向貿易
    商或經銷商購買的進口車新車，須繳驗：(1)進口與貨物稅完
    （免）稅證明書、(2)出廠證明、(3)貿易商或經銷商開立之統
    一發票；至於國內製造之車輛，應繳驗：(1)車輛出廠與貨物
    稅完（免）稅照證、(2)統一發票。因此，根據後述理由，可
    以研判後述十個牌照，於申請新領牌照登記時，就NISSAN廠
    牌進口車，偽造了(1)進口與貨物稅完（免）稅證明書《按：
    兼有海關進口證明與貨物稅完稅證明書之性質》、(2)出廠證
    明、(3)統一發票；就日產廠牌國產車，偽造了(1)裕隆汽車製
    造股份有限公司電子計算機開立專用汽車出廠與貨物稅完稅
    照證（按兼有出廠證明與貨物稅完稅照證之性質）、(2)統一
    發票，而冒領汽車新領牌照登記書。又根據上述經確認之電
    話紀錄內容可知「一般進口車以出廠證明之車身或引擎號碼
    登記，若無引擎號碼則不列管。一般國產車，依出廠證所登
    載之車身號碼和引擎號碼列管，一般均有引擎及車身號碼。
    」；再汽車新領牌照登記書（原審卷第九八至一０二頁，大
    安分局卷第一三二－一三三頁、第一六二－一六三頁），進
    口的NISSAN廠牌自用小客車，只登記車身號碼，汽車新領牌
    照登記書背面留下拓印之車身號碼；而國產的日產廠牌自用
    小客車，則同時登記引擎號碼、車身號碼，汽車新領牌照登
    記書背面留下拓印之引擎號碼。可見於冒領汽車新領牌照登
    記書時，進口的NISSAN廠牌自用小客車，只變造車身號碼，
    而無引擎號碼可資變造；至於國產的日產廠牌自用小客車，
    則非但要變造車身號碼，還要變造引擎號碼，才得以順利取
    得汽車新領牌照登記書。爰分述如下：
  (一)關於第一部（N4－4211號進口的NISSAN廠牌自用小客車，實
    際上是丙○○所有C2－6657號自用小客車）車牌號碼N4－42
    11號自用小客車，固然有車牌號碼N4－4211號自用小客車汽
    車新領牌照登記書、進口與貨物稅完（免）稅證明書、出廠
    證明、使用牌照稅繳款書等之影本（大安分局卷第八二－八
    五頁），及交通部公路局嘉義區監理所雲林監理站5.12.八
    九嘉監雲字第8903967號函檢送之車牌號碼N4－4211號自用
    小客車新領牌照登記書、車身號碼字模等之影本可證（大安
    分局卷第一二二至一二五頁）。然該N4－4211號自用小客車
    經扣押後（大安分局卷第九０、九一頁），拓印其真正之車
    身號碼（大安分局卷第七一頁），發現實際上是丙○○所有
    C2－6657號自用小客車，並有C2－6657號台中巿警察局車輛
    協尋證明單、汽車新領牌照登記書、出廠證明、進口與貨物
    稅完（免）稅證明書、統一發票、汽（機）車過戶登記書、
    失竊報告等之影本，及贓物暫行保管清單影本在卷可證（大
    安分局卷第九六－一０三頁，第九二頁）。比對原C2－6657
    號自用小客車的車身號碼，4N2ZN1118WD812778遭變造為4N2
    ZN1119WD879547（大安分局卷第七一、九七、九八、一二三
    頁）。該遭竊之小客車，竟能在變造車身號碼後，取得一汽
    車新領牌照登記書，足以研判該N4－4211號自用小客車的出
    廠證明、進口與貨物稅完（免）稅證明書（大安分局卷第八
    三至八四頁）均係偽造，該汽車新領牌照登記書係持用偽造
    之出廠證明、進口與貨物稅完（免）稅證明書、統一發票所
    冒領。
  (三)關於第二部（N4－4261號進口NISSAN廠牌自用小客車，實際
    上是米聖企業有限公司所有的自用小客車R7－1198）車牌號
    碼N4－4261號自用小客車，固有汽車新領牌照登記書、進口
    與貨物稅完（免）稅證明書、出廠證明等之影本（台北市政
    府警察局卷第三五－三七頁），核與該車牌號碼N4－4261號
    自用小客車車籍作業系統－查詢認可資料、車籍資料作業－
    車主變更畫面相符（台北市政府警察局卷第五八－五九頁）
    ，亦與該車外觀上之車身號碼相符，有台北巿政府警察局
    10.2.北巿警刑贓字第8928478800號函、車牌號碼N4－4261號
    自用小客車車身號碼照片可證（雲林地檢八十九年度偵字第
    三三二二號卷第二七、二八頁）。然該車經扣押後，拓印其
    真正之車身號碼（台北市政府警察局卷第三八、三三頁），
    發現是米聖企業有限公司所有的自用小客車R7－1198，此有
    車牌號碼R7－1198號自用小客車第一產物保險股份有限公司
    汽車保險計算書、台中巿警察局車輛協尋證明單、汽車各項
    異動登記書、汽車新領牌照登記書、進口與貨物稅完（免）
    稅證明書、行車執照、駕駛執照等之影本、及失竊報告（台
    北市政府警察局卷第二０－二六頁），車牌號碼R7－1198號
    自用小客車車輛竊盜、車牌失竊資料個別查詢報表－查詢車
    輛認可資料（台北市政府警察局卷第六０頁），台北巿政府
    警察局8.北巿警刑贓字第8928525900號函、車牌號碼R7
    －1198號自用小客車贓物認領保管單可證（雲林地檢八十九
    年度偵字第三三二二號卷第一七、一八頁）。且有辰○○
    4.7.之偵訊筆錄可證（台北市政府警察局卷第一八頁）。經
    比對原R7－1198號自用小客車的車身號碼，4N2DN111XVD842
    180遭變造為4N2ZN1119WD879857（大安分局卷第二三、三三
    頁，原審卷第九八頁）。又經濟部能源委員會9.能（八
    九）四字第一０八八九號函覆台灣雲林地方法院檢察署，表
    示該N4－4261號自用小客車之進口與貨物稅完（免）稅證明
    書上所蓋「進口汽車耗能合格車型驗訖章」非該會委託財團
    法人工業技術研究院機械所核章（雲林地檢八十九年度偵字
    第三三二二號卷第二五－二六頁），財政部基隆關稅局3.
    13.基普暖字第八九一０一五六０號函覆台北市政府警察局刑
    事警察大隊，該N4－4261號自用小客車進口與貨物稅完（免
    ）稅證明書，非該局所核發（台北市政府警察局卷第五三至
    五五頁），足見該N4－4261號自用小客車的進口與貨物稅完
    （免）稅證明書、出廠證明、統一發票均係偽造，該汽車新
    領牌照登記書係持用偽造之進口與貨物稅完（免）稅證明書
    、出廠證明、統一發票所冒領。
  (三)關於第三部（N4－4635號進口NISSAN廠牌自用小客車，實際
    上是地○○所有C7－6368號自用小客車）車牌號碼N4－4635
    號自用小客車，固然有汽車新領牌照登記書、出廠證明等之
    影本（見台北市政府警察局卷第四五、四六頁），核與車牌
    號碼N4－4635號自用小客車車籍作業系統－查詢認可資料（
    台北市政府警察局卷第六一頁）。然該N4－4635號自用小客
    車經扣押後，拓印其真正之車身號碼，並就該車身號碼處拍
    照（台北市政府警察局卷第四七、四二、五七頁），發現是
    地○○所有C7－6368號自用小客車，有車牌號碼C7－6368號
    自用小客車失竊報告、台南縣警察局車輛協尋證明單及車牌
    號碼C7－6368號自用小客車車輛竊盜、車牌失竊資料個別查
    詢報表－查詢車輛認可資料可證（台北市政府警察局卷第三
    ０、三一頁，第六三頁）。經比對原C7－6368號自用小客車
    的車身號碼，4N2XN11T5XD807953遭變造為4N2XN11TOXD8079
    53（台北市政府警察局卷第六三頁車牌號碼C7－6368號自用
    小客車車輛竊盜、車牌失竊資料個別查詢報表－查詢車輛認
    可資料，雲林地檢八十九年度偵字第三三二二號卷第二四頁
    巳○○汽車新領牌照登記書影本，台北市政府警察局卷第四
    二、四五頁車身號碼拓印及補發之乙○○汽車新領牌照登記
    書影本）。而該N4－4635號自用小客車，最初登記在「巳○○」名下，有汽車新領牌照登記書影本在卷可證（原審卷第
    九九頁），惟據巳○○4.18.偵訊筆錄（台北市政府警察局
    卷第四八頁）：「（牌照N4－4635號自小客車（日產廠、19
    98年、3275C.C.、車身號碼2XN11TDXD807953）是否為你所
    有？）不是，我從未有過N4－4635號自小客車或相類型《QU
    EST型》車。（據本組查證N4－4635號自小客車係登記於你
    名下復過戶於卯○○，卯○○你是否認識？）我不認識卯○○，不過我曾於八十八年四月間委託我姊夫李泰衡代售我所
    有的M8－2693號自小客車（速霸陸廠、2000C.C.、1998年、
    藍色）時交予我姊夫所有證件，可能是我姊夫交予他朋友時
    偷偷利用我證件去辦理領牌。」，及巳○○6.訊問筆錄
    （雲林地檢八十九年度偵字第二四六六號卷第一０、一一頁
    ）：「（有無買過N4－4635的車？）沒有。（為何監理站資
    料是你過戶給乙○○？）我姊夫李泰衡說要幫我賣M8－2693
    的車子，所以我有拿證件交給我姊夫，我姊夫有把證件交給
    卯○○，可能是那時被盜用的。」，可知巳○○否認有過這
    部車，且之所以冒用他人名義登記，無非是因為該N4－4635
    號自用小客車的進口與貨物稅完（免）稅證明書、出廠證明
    、統一發票均係偽造。從而，可以研判該汽車新領牌照登記
    書係持用偽造之進口與貨物稅完（免）稅證明書、出廠證明
    、統一發票所冒領。
  (四)關於第四部（C5－4190號進口NISSAN廠牌自用小客車，實際
    上是揚珊實業有限公司所有DL－8220號自用小客車）車牌號
    碼C5－4190號自用小客車，固然有午○○汽車新領牌照登記
    書影本可證（彰化縣警察局卷第四頁正面），然該C5－4190
    號自用小客車的車身號碼，卻是揚珊實業有限公司所有DL－
    8220號自用小客車的車身號碼，此有該車外觀照片、車身號
    碼照片可考（彰化縣警察局卷第四頁背面，原審卷第一八五
    頁），並有DL－8220號自用小客車車籍作業系統－查詢認可
    資料，及車輛竊盜、車牌失竊資料個別查詢報表－查詢車輛
    認可資料在卷可證（原審卷第一八七、一八八頁）。經比對
    原DL－8220號自用小客車車籍資料與C5－4190號汽車新領牌
    照登記書，可以推斷其原來的車身號碼JNRARO5Y3XW046048
    ，業經變造為JNRARO5Y1XW058130，才能順利取得汽車新領
    牌照登記書（原審卷第一八六、一八八頁）。如上所述，實
    際為遭竊的小客車，竟能取得一汽車新領牌照登記書，足以
    研判該C5－4190號自用小客車的進口與貨物稅完（免）稅證
    明書、出廠證明、統一發票均係偽造，該汽車新領牌照登記
    書係持用偽造之進口與貨物稅完（免）稅證明書、出廠證明
    、統一發票所冒領。
  (五)關於第五部（C5－4183號進口NISSAN廠牌自用小客車，實際
    上是仲勤工業股份有限公司所有X2－3303號自用小客車）車
    牌號碼C5－4183號自用小客車，固然有汽（機）車過戶登記
    書影本，核與車牌號碼C5－4183號自用小客車汽車車籍查詢
    表相符，並有丁○○行車執照影本、天○○汽車新領牌照登
    記書影本可佐（彰化地檢八十九年度偵字第九七八號卷第六
    一頁，第六七頁，第一四－一五頁）。然車牌號碼C5－4183
    號自用小客車車身號碼拓印結果（照片在彰化地檢八十九年
    度偵字第九七八號卷第一七頁，車身號碼拓印在該卷第八頁
    背面），發現是仲勤工業股份有限公司所有X2－3303號自用
    小客車之車身號碼，此有車牌號碼X2－3303號自用小客車失
    竊報告、車輛竊盜、車牌失竊資料個別查詢報表－查詢車輛
    認可資料、扣押證明書，且有車牌號碼X2－3303號自用小客
    車贓物認領保管單，及車牌號碼X2－3303號自用小客車新安
    產物保險股份有限公司理賠計算書影本、讓渡書影本在卷可
    證（彰化地檢八十九年度偵字第九七八號卷第一二－一三頁
    ，第八二頁，第八四－八五頁）。經比對原X2－3303號自用
    小客車的車身號碼，4N2XN11T1XD804385遭變造為4N2XN11T5
    XD852640（彰化地檢八十九年度偵字第九七八號卷第一二、
    八頁，原審卷第一０二頁），實際為遭竊的小客車，竟能在
    變造車身號碼後，取得一汽車新領牌照登記書，足以研判該
    C5－4183號自用小客車的進口與貨物稅完（免）稅證明書、
    出廠證明、統一發票均係偽造，該汽車新領牌照登記書係持
    用偽造之進口與貨物稅完（免）稅證明書、出廠證明、統一
    發票所冒領。再者，據八十九年一月二十一日台北市刑大肅
    竊組小隊長王連成與財政部基隆關稅局暖暖支局承辦人陳錦
    榮電話紀錄：「請示進口報單核發字號八十七年十二月十八
    日基暖０四八六三－一號報單號碼內容為何？」「經承辦人
    陳錦榮電話答覆，該號碼為台灣通用公司之報單，進口物品
    （汽車）非日產廠之車輛，顯然是偽造。」（彰化地檢八十
    九年度偵字第九七八號卷第一六頁）。另依卷附電話洽辦公
    務交辦單，於八十九年三月八日，書記官電詢裕隆公司一九
    九九年份QUEST休旅車車價，裕隆公司陳小姐答覆當年新車
    車價3000CC約一三八至一四０萬元，3300CC約一四六至一四
    八萬（彰化地檢八十九年度偵字第九七八號卷第五四頁）。
    上述天○○汽車新領牌照登記書雖然記載天○○為C5－4183
    號自用小客車的最初車主，惟據天○○於警詢時供稱（彰化
    地檢八十九年度偵字第九七八號卷第五二－五三頁）：「（
    丁○○之人你是否認識？又是否於八十八年六月間售賣乙輛
    C5－4183號自小客車（NISSAN廠牌、QUEST型一九九八年、
    藍色、3275C.C.、車身號碼4N2XN11T5XD852640號）給予丁○○？）丁○○之人我不認識，又從無售賣任何車輛予任何
    人過。（你於八十八年六月十日有無以你的名義向公路局雲
    林監理站請領C5－4183號牌照使用？）我名下從無買過任何
    車輛及申請牌照過。（你的身分證件是否遺失或失竊過，有
    無報案？又於何時重新申請？）我的身分證件曾於八十八年
    三月下旬在出國至越南期間遺失過，並在八十八年四月二日
    重新申領。嗣於檢察官訊問時亦同此供述（彰化地檢八十九
    年度偵字第九七八號卷第二七頁），益證C5－4183號自用小
    客車的進口與貨物稅完（免）稅證明書、出廠證明、統一發
    票均係偽造，該汽車新領牌照登記書係持用偽造之進口與貨
    物稅完（免）稅證明書、出廠證明、統一發票所冒領。
  (六)關於第六部（C5－4395號進口的NISSAN廠牌自用小客車，實
    際上是幸根實業有限公司所有之DP－7361號自用小客車）車
    牌號碼C5－4395號自用小客車，固然有辛○○汽車新領牌照
    登記書、行車執照、車身號碼拓印、出廠證明、進口與貨物
    稅完（免）稅證明書等之影本可證（大安分局卷第一三二－
    一三四頁）。然該車牌號碼C5－4395號自用小客車之真正車
    身號碼的拓印（大安分局卷第一二六頁），卻是幸根實業有
    限公司所有之DP－7361號自用小客車，此有車牌號碼DP－73
    61號自用小客車車輛竊盜、車牌失竊資料個別查詢報表－查
    詢車輛認可資料，及幸根實業有限公司汽車新領牌照登記書
    、理賠計算書、出廠證明、進口與貨物稅完（免）稅證明書
    、失竊報告等之影本在卷可證（大安分局卷第一三七、一三
    八頁，第一四三－一四七頁）。經比對原DP－7361號自用小
    客車的車身號碼，4N2XN11T6XD819139遭變造為4N2XN11T5XD
    875639（大安分局卷第一四三、一二六、一三二、一三三頁
    ）。如上所述，實際為遭竊的小客車，竟能在變造車身號碼
    後，取得一汽車新領牌照登記書，足以研判該C5－4395號自
    用小客車的進口與貨物稅完（免）稅證明書、出廠證明、統
    一發票均係偽造，該汽車新領牌照登記書係持用偽造之進口
    與貨物稅完（免）稅證明書、出廠證明、統一發票所冒領。
  (七)關於第七部（C5－4922號進口NISSAN廠牌自用小客車，實際
    上是寅○○所有X3－5139號自用小客車）車牌號碼C5－4922
    號自用小客車，固有巳○○行車執照原本、未○○汽車新領
    牌照登記書車主聯原本在卷可證，並有車牌號碼C5－4922號
    自用小客車車身號碼拓印、車子照片可佐，核與車牌號碼C5
    －4922號自用小客車車籍作業系統－查詢認可資料相符（台
    中地檢八十九年度偵字第一五七七一號卷第一七－一八頁，
    第二二、二三頁，第二六頁）。然拓印該車真正車身號碼的
    結果（台中地檢八十九年度偵字第一五七七一號卷第二四頁
    ），發現是寅○○所有X3－5139號自用小客車，有車牌號碼
    X3－5139號自用小客車車籍作業系統－查詢認可資料、車輛
    竊盜、車牌失竊資料個別查詢報表－查詢車輛認可資料（台
    中地檢八十九年度偵字第一五七七一號卷第二七、二八頁）
    ，且有寅○○之警詢筆錄在卷可證（台中地檢八十九年度偵
    字第一五七七一號卷第一六頁）。經比對原X3－5139號自用
    小客車車身號碼，JNRARO5Y3XW050939經變造為JNRARO5Y3XW
    052935（台中地檢八十九年度偵字第一五七七一號卷第二七
    、二二、二四頁，原審卷第一０一頁未○○汽車新領牌照登
    記書存查聯影本）。該實際為遭竊的小客車，卻能在變造車
    身號碼後，取得一汽車新領牌照登記書，足以研判該C5－49
    22號自用小客車的進口與貨物稅完（免）稅證明書、出廠證
    明、統一發票均係偽造，該汽車新領牌照登記書係持用偽造
    之進口與貨物稅完（免）稅證明書、出廠證明、統一發票所
    冒領。
  (八)關於第八部（C5－3706號國產的日產廠牌自用小客車，也失
    竊，因為無法電解、拓印真正之車身號碼，然亦可推斷是頂
    拼的車輛）車牌號碼C5－3706號自用小客車，固然有使用牌
    照稅繳款書、酉○○汽車新領牌照登記書影本、引擎號碼拓
    印在卷可證（大安分局卷第一六一－一六三頁），而該車買
    受人子○○也報失竊，有車輛竊盜、車牌失竊資料個別查詢
    報表－查詢車輛認可資料影本可證（大安分局卷第一六四頁
    ）。因此，固無從以電解、拓印車牌號碼的方法，以查明是
    否為頂拼之車輛。然該車最初登記之車主姓名為「酉○○」
    ，有上述汽車新領牌照登記書影本可證，惟酉○○於警詢時
    已供明其身分被冒用（大安分局卷第一七二、一七三頁）。
    再者，卷內雖有車牌號碼C5－3706號自用小客車8.12.「己○○」代售「酉○○」車輛予子○○之買賣合約書影本（大
    安分局卷第一六０頁），然而己○○於警詢時，亦表示其身
    分被冒用（大安分局卷第一七六－一七七頁）。之所以必須
    冒用他人名義登記，則與前述車牌號碼N4－4247號小客車情
    形相同，無非是因為該C5－3706號國產的日產廠牌自用小客
    車的裕隆汽車製造股份有限公司電子計算機開立專用汽車出
    廠與貨物稅完稅照證、統一發票均係偽造，從而，可以研判
    該汽車新領牌照登記書係持用偽造之裕隆汽車製造股份有限
    公司電子計算機開立專用汽車出廠與貨物稅完稅照證、統一
    發票所冒領。此部贓車與八十八年四月十五日懸掛N4－4247
    號車牌的贓車雖均未經查扣，是以應該也是要將原車身號碼
    （因原車不詳，真正車身號碼不詳）變造為A32SN006536。
    而且此部贓車，與前述N4－4247號贓車同為國產的日產廠牌
    自用小客車，在新領牌照登記時，也是拓印下引擎號碼VQ00
    000000A，貼於汽車新領牌照登記書背面（大安分局卷第一
    六二、一六三頁），則亦可推斷該引擎號碼亦係變造的，才
    能順利取得汽車新領牌照登記書。
  (九)關於第九部（INFINITI廠牌QX4車牌號碼C5－7463號）自小
    客車，固有出廠證明、亥○名義之汽車行車執照、汽車新領
    牌照登記書影本、車身照片等在卷（彰化地檢九十六年度偵
    字第六七五０號偵查卷第五九、六０、六三、六六至六八頁
    ），惟依據該車經拓印後所顯示真正車身號碼（見同上卷第
    七六至八０頁），發現係失主陳新和所有之X3－0589號自用
    小客車，有陳新和警詢筆錄、車輛竊盜、車牌失竊資料個別
    查詢報表認可資料（同上卷第六至八頁、第五二頁）。經比
    對原車號X3－0589號自用小客車車身號碼，發現車身號碼
    JNRAR05Y06XW044519遭變造為JNRAR05Y06XW054975號（同上
    卷第七六至八０頁），如上所述，實際為遭竊的小客車，竟
    能在變造車身號碼後，取得一汽車新領牌照登記書，足以研
    判該C5－7463號自用小客車的進口與貨物稅完（免）稅證明
    書、出廠證明、統一發票均係偽造，該汽車新領牌照登記書
    係持用偽造之進口與貨物稅完（免）稅證明書、出廠證明、
    統一發票所冒領。
  (十)關於第十部（N4－4247號車牌國產的日產廠牌自小客車，於
    八十八年四月十五日掛在所有人、真正車牌號碼不詳的一部
    自用小客車上，向中國國際商業銀行申請貸款－另詳後述，
    又於八十九年一月十九日之後，則掛在甲○○使用、詹美玲
    所有B8－0725號自用小客車上－即第十部贓車）車牌號碼N4
    －4247號自用小客車，固然有裕隆汽車製造股份有限公司電
    子計算機開立專用汽車出廠與貨物稅完（免）稅照證、汽車
    新領牌照登記書等之影本（台北地檢八十九年度偵字第一一
    一六八號卷第三、四頁，第一七、一八頁）（汽車新領牌照
    登記書原本在原審卷第一七－一八頁），核與該車車籍作業
    系統－查詢認可資料相符（台北地檢八十九年度偵字第一０
    二五０號卷第一三頁）。然該車於八十九年四月十五日經警
    察扣押（台北地檢八十九年度偵字第一０二五０號卷第一四
    頁），而經電解後，出現甲○○使用、詹美玲所有之B8－07
    25號車身號碼，並在後行李箱發現有甲○○之眼鏡套，此有
    車牌號碼N4－4247號自用小客車照片、車身號碼照片、電解
    後出現的B8－0725號車身號碼照片、甲○○眼鏡套照片（台
    北地檢八十九年度偵字第一０二五０號卷第一七至二０頁）
    ，並有交通部公路總局台中區監理所3.4.（九一）中監車
    字第9108780號函、車牌號碼B8－0725號自用小客車詹美玲
    汽車新領牌照登記書可證（原審卷第一一二、一一三頁）。
    甲○○所有之B8－0725號自用小客車，原車身號碼為A32SM0
    05120，有該自用小客車汽車新領牌照登記書影本在卷可證
    （原審卷第一一三頁），卯○○與不詳姓名成年男子共同謀
    議，推由該不詳姓名成年男子去磨損其中幾個字碼，變造為
    A32SP007692號，有該車車身號碼照片、電解後出現的B8－0
    725車身號碼照片在卷可證（台北地檢八十九年度偵字第一
    ０二五０號卷第一八、一九頁）。惟無證據證明B8－0725號
    小客車的引擎號碼也被變造，此無非因為不必以這輛車去請
    領汽車新領牌照登記書，是以不用連同引擎號碼也變造。而
    甲○○使用、詹美玲所有之B8－0725號自用小客車係在八十
    九年一月十九日十二時在台北巿中正區○○○路濟南路口失
    竊，有該車之失竊報告（台北地檢八十九年度偵字第一０二
    五０號卷第一六頁），及台北巿政府警察局中正第一分局
    1.18.北巿警中正一分刑字第9160346800號函、車牌號碼B8－
    0725號自用小客車車輛竊盜、車牌失竊資料個別查詢報表－
    查詢車牌認可資料、查詢車輛認可資料（原審卷第一０三至
    一０五頁），並有甲○○4.18.偵訊筆錄可證（台北地檢八
    十九年度偵字第一０二五０號卷第一五頁），據其於警訊時
    供稱：「（本組現查扣牌照懸掛N4－4247號自小客車涉嫌贓
    車，經你會同檢視後是否為你失竊之車輛呢？）經我檢視後
    確為我失竊之車輛無誤，其後行旅箱內還有我購自加拿大之
    眼鏡套及儀表板破裂之痕跡，所以確定是我失竊車無誤。」
    。然於登記後懸掛該N4－4247號車牌的自用小客車，業於八
    十八年四月十五日，由卯○○持向中國國際商業銀行申請動
    產抵押貸款，於八十八年四月二十八日完成對保，於八十八
    年五月五日完成動產抵押登記，乃於同日撥款八十萬元給卯
    ○○，有中國國際商銀91icbc字第503961號函、本票、票據
    明細表、撥款授權書、車輛動產抵押暨借款契約書、設定書
    等之影本、繳款明細可證（原審卷第一一四至一二四頁），
    顯見N4－4247號車牌，於八十八年四月十五日掛在所有人、
    真正車牌號碼不詳的一部自用小客車上，向中國國際商業銀
    行申請貸款，又於八十九年一月十九日之後懸掛在甲○○使
    用、詹美玲所有B8－0725號自用小客車上。而裕隆汽車製造
    股份有限公司6.9.裕服字第89035號簡便行文表，確認N4
    －4247號自用小客車汽車新領牌照登記書、裕隆汽車製造股
    份有限公司電子計算機開立專用汽車出廠與貨物稅完（免）
    稅照證，皆非該公司所發（台北地檢八十九年度偵字第一一
    一六八號卷第一六至一八頁），足見該N4－4247號自用小客
    車的裕隆汽車製造股份有限公司電子計算機開立專用汽車出
    廠與貨物稅完稅照證、統一發票均係偽造，該八十八年四月
    十五日汽車新領牌照登記書係持用偽造之裕隆汽車製造股份
    有限公司電子計算機開立專用汽車出廠與貨物稅完稅照證、
    統一發票所冒領。衡諸常情，該八十八年四月十五日懸掛N4
    －4247號車牌的贓車）應該也是要將原車身號碼（因原車不
    詳，是以真正車身號碼不詳）變造為A32SP007692。再者，
    八十八年四月十五日新領牌照登記時，拓印下引擎號碼VQ00
    000000A，貼於汽車新領牌照登記書背面（原審卷第一七頁
    N4－4247號汽車新領牌照登記書原本背面），則亦可推斷該
    引擎號碼亦被變造。
三、前述十部車，其中第一至第九部車，均係被告未○○收受，
    而被告卯○○除與未○○共同收受第三部車外，被告卯○○
    並單獨向不詳姓名之人收受第十部贓車：
  (一)關於第一部車（車牌號碼N4－4211號）：
    該頂拼N4－4211號車牌之贓車，最初登記在庚○○名下，庚○○是第一次的買受人，於八十八年四月十三日登記，有汽
    車新領牌照登記書影本在卷可證（大安分局卷第一二三頁）
    。而據庚○○於5.17.警詢時供稱（大安分局卷第八七頁）
    ：「（右記自小客車（N4－4211）向何人於何時、何地以何
    價錢購得？）該車係於八十八年四月十三日經友人綽號「魯
    蛋」介紹向另一綽號「小胖」之人以一百二十九萬元購得，
    他們將該車的牌照申領手續辦好後就將該車連同車籍證件送
    到我家給我，於交車前我未看過該車，僅告知「魯蛋」「小
    胖」他們車子顏色而已。嗣於8.檢察官訊問時復供稱（
    雲林地檢八十九年度偵字第三一八二號卷第四六－四七頁）
    ：「（有無向楊奇祥買過車？）是透過未○○介紹向他買一
    部休旅車，在八十八年四月底，以一百二十九萬元買的，我
    將證件交未○○去辦過戶。（買車有無買賣合約書及查看車
    籍資料？）沒有合約書，我是買新車是日產出廠，車子在大
    安分局查扣中，經鑑定說是贓車。（你以一百二十九萬購得
    休旅車不覺便宜？）我去問日產公司他們說新車是一百三十
    七萬元。（你車款如何交付？）未○○與楊奇祥一起，我付
    給未○○十萬元，賣主是綽號小胖的楊奇祥透過未○○介紹
    ，我證件交未○○，因他與楊奇祥一起來辦好過戶我再付一
    百十九萬元」等語。而被告未○○於5.警察訊問時亦自
    承（大安分局卷第一一０－一一一頁）：「（你於何時、何
    地介紹庚○○向何人購得右記自小客車？）約於八十八年四
    月間《日期已忘記》因聽庚○○自稱欲購乙部休旅車，我即
    向庚○○說我有朋友自行辦理進口可介紹買賣，因而我即介
    紹庚○○向另友人楊奇祥購得該N4－4211號自小客車。（該
    N4 －4211號自小客車庚○○以何價向楊奇祥購得？）約以
    一百三十萬元許購得。（你共替楊奇祥介紹販售幾部車輛？
    車號為何？共獲得多少佣金？）我僅介紹庚○○向他購買N4
    －4211號自小客車而已，未獲得佣金。」等語，可見被告未
    ○○是取得該部贓車並出面以一百二十九萬元販售予庚○○
    之人。雖被告未○○供稱售價是一百三十萬元，惟庚○○則
    指稱是一百二十九萬元，本院認買受人只購買一部車，關於
    價格的記憶應該較為可信。
  (二)關於第二部車（車牌號碼N4－4261號）：
    據乙○○於八十九年四月五日警詢時供稱（台北市政府警察
    局卷第四一頁）：「（你除了購買牌照N4－4635號《日產廠
    、QUEST型白色1998年3275CC》自小客車外，是否曾購買N4
    －4261《日產廠QUEST型紅銀色2960 CC，車身號碼4N2ZN111
    9WD 879857號》自小客車呢？）有的，於八十八年四月十六
    日向未○○訂購的（詳如訂購合約書）當初訂購後以我的名
    義領照使用（價格為一百二十五萬元正）期間因我使用中撞
    死一隻貓，所以就由李泰衡介紹售賣給丑○○一百一十萬元
    正，並以丑○○的妻子戌○○辦理過戶登記（詳如汽車買賣
    合約書）。嗣於檢察官訊問時供稱（雲林地檢八十九年度偵
    字第二四六六號卷第九－一０頁）：「（N4－4261是紅色的
    車子，而不是白色的？）我是向未○○買的，是李泰衡介紹
    買一百二十五萬元，他告訴我那是新車，我是掛第一手，向
    監理站是新領牌照，之後我以一百一十萬賣給丑○○，也有
    過戶。」等語。而丑○○於警詢時供稱（台北市政府警察局
    卷第三一頁）：「（自小客N4－4261號《日產紅銀色1998年
    份，2960CC車身號碼2ZN1119WD879857號》是否為你所有？
    ）是我所有，但是車子是登記在我太太戌○○名下，車子都
    是我在使用。（該自小客N4－4261號你由何而來？）我是在
    八十八年八月三日在豐原交流道下透過李泰衡向乙○○所購
    買。（你以多少價格向乙○○所購買？）我是在八十八年八
    月三日以一百一十萬元正向乙○○所購買。我當時付三十萬
    現金，當天再到新竹國際商銀苑裡分行匯款八十萬元到台南
    區中小企銀崙背分行戶名廖彩雲帳號0000000000000號帳戶
    內。」等語，經核上開供述，與車牌號碼N4－4261號自用小
    客車八十八年四月十六日未○○賣給乙○○之汽車買賣合約
    書影本（上載八十八年四月三日付定金十萬元，八十八年四
    月十六日付尾款一百十五萬元）、八十八年八月三日乙○○
    賣給丑○○之汽車買賣合約書影本、八十八年四月十六日乙○○汽車新領牌照登記書存查聯影本，均相吻合（台北市政
    府警察局卷第四四頁、第三四頁；原審卷第九八頁），且被
    告未○○亦對於其取得該部贓車並出面販售予乙○○，亦無
    爭執。可見該頂拼N4－4261號車牌之贓車，最初登記在乙○○名下，乙○○是第一次的買受人，透過李泰衡於八十八年
    四月十六日以一百二十五萬元向未○○購買，而後因為撞死
    一隻貓，透過李泰衡的介紹轉賣給丑○○（以妻戌○○名義
    登記）。
  (三)關於第三部車（車牌號碼N4－4635號）：
    該頂拼N4－4635號車牌之贓車，冒用「巳○○」名義登記，
    巳○○並指稱「我曾於八十八年四月間委託我姊夫李泰衡代
    售我所有的M8－2693號自小客車（速霸陸廠、2000C.C.、19
    98年、藍色）時交予我姊夫所有證件，可能是我姊夫交予他
    朋友時偷偷利用我證件去辦理領牌。」業如前述（理由欄二
    (三)）。乙○○原透過李泰衡於八十八年四月十六日向未○○
    購買N4 －4261號自用小客車，而後因為撞死一隻貓，覺得
    不祥，乃透過李泰衡的介紹於八十八年八月三日轉賣給丑○○，亦如前述。乙○○因而又於八十八年八月八日以一百二
    十萬元再向卯○○買受N4－4635號自用小客車，而卯○○是
    與未○○共同收受該部贓車之人，理由如下：
  (1)據乙○○於警詢時供稱（台北市政府警察局卷第三九頁）：
    「（自小客車牌照號碼N4－4635號（日產廠、白色、QUEST
    型、1998年份、3275C.C.、車身號碼4N2XN11TDXD807953號
    ）是否為你所有？如何取得？）N4－4635號自小客車是我所
    有沒錯，我是於八十八年五月八日向卯○○以一百二十萬元
    正購得（如汽車買賣合約書）。惟其於檢察官訊問時供稱（
    雲林地檢八十九年度偵字第二四六六號卷第九、一０頁）：
    「車牌N4－4261車子買的？）是的，我是在去年八月份向卯
    ○○以一百二十萬買的，我是直接向卯○○買的。（N4－42
    61是紅色的車子，而不是白色的？）我是向未○○買的，是
    李泰衡介紹買一百二十五萬元，他告訴我那是新車，我是掛
    第一手，向監理站是新領牌照，之後我以一百一十萬賣給丑
    ○○，也有過戶，白色的是N4－4635車子是向卯○○買的，
    買一百二十萬元，卯○○有過戶給我，目前被扣留著。」等
    語。依據上開供述可知乙○○所謂「我是在去年八月分向卯
    ○○以一百二十萬買的，我是直接向卯○○買的。」指的是
    N4－4635號的白色自用小客車。
  (2)被告卯○○於警詢時供稱（台北市政府警察局卷第一０－一
    一頁）：「（何以製作不實筆錄？是否企圖影響警方偵辦方
    向？）因為該N4－4635號自小客車係我妹婿未○○的朋友（
    姓名、年籍不詳）委託他登報要賣，我才在妹婿未○○的介
    紹下購買的，因為警方告訴我該車是贓車時，我怕會拖累我
    的妹婿，所以才隱瞞警方作不實筆錄。（該車你係何時？何
    地？向何人？如何取得？請詳述。）我是透過我妹婿知道他
    的朋友因掛錯牌要賣，於是就在我妹婿介紹下和對方約在彰
    化縣竹塘鄉過了自強大橋的一處空地看車，當天（八十八年
    五月十八日）就談妥以一百二十萬元成交，並先將我預備好
    的二十萬元當定金，對方便交給我該車車籍資料讓我去過戶
    ，我當天是向宇○○所購買的。（據你所提供之宇○○之年
    籍資料，本組現提供宇○○之相片供你指認，該名男子是否
    即為你所稱售車子予你之宇○○？）不是。（據你前次筆錄
    所稱第一次與自稱宇○○之男子見面時並未看到該車車籍資
    料，何以現在改稱宇○○有將車籍資料交予你去辦理過戶？
    ）因為前次製作筆錄時貴組突然到我家中來，我因為有警嚇
    到，又怕牽扯到我妹婿，所以沒有說實話。」等語。
  (3)被告未○○於警詢時，亦坦白承認與卯○○共同收受該部N0
    －0000 000號自用小客車（台北市政府警察局卷第一－
    二頁）：「（本組現提供卯○○所有一部自小客，現已轉手
    賣給乙○○之自小客車號N4－4635號《NISSAN廠，QUEST型
    ，1998年份，白色，車身號碼：4N2XN11TOXD807953》是否
    為你居中介紹交易而成的？）是的。是我居中牽線介紹他們
    買賣的。
  (4)上述內容，並有乙○○以一百二十萬元向卯○○購買車輛的
    買賣合約書影本可資佐證（原審卷第二九六頁）。乙○○向
    卯○○買車的買賣合約書記載日期為八十八年五月八日，乙○○也向警察供稱是八十八年五月八日買的。然該車在八十
    八年五月十一日始為第一次車主登記，登記在巳○○名下，
    有巳○○的汽車新領牌照登記書影本在卷可證（原審卷第九
    九頁）。且卯○○也在八十八年五月十八日才向所謂「宇○○」購買，有八十八年五月十八日「宇○○」賣給卯○○之
    自用小客車汽車買賣合約影本在卷可證（台北市政府警察局
    卷第一四頁）。而該車由過戶到卯○○名下則是在八十八年
    五月二十日，此有車籍資料作業－車主變更畫面在卷可證（
    台北市政府警察局卷第六二頁）。則何以八十八年五月八日
    乙○○與卯○○就能訂約，以一百二十萬元向卯○○購買該
    N4－4635號小客車，買賣合約書上並明白寫著購買「N4－46
    35號」自用小客車（見原審卷第二九六頁買賣合約書影本）
    ？從車牌號碼N4－4635號自用小客車車籍作業系統－查詢認
    可資料觀之，過戶為乙○○的日期是八十八年八月十一日
    （台北市政府警察局卷第六一頁）。依常情而論，不致於買
    車後三個月才過戶。再者，乙○○因為駕駛原來向未○○買
    的那部N4－4261號小客車撞死一隻貓，才在八十八年八月三
    日將車轉賣給丑○○，則乙○○應該是在八十八年八月初才
    有再行買車的必要，而無於八十八年五月上旬就有買車的必
    要。準此以觀，乙○○向卯○○買車應該是在八十八年八月
    八日，買賣合約書上的日期誤載為八十八年五月八日。
  (四)關於第四部車（車牌號碼C5－4190號）：
    該部頂拼C5－4190號車牌的贓車，最初於八十八年六月十日
    登記在午○○名下，有午○○汽車新領牌照登記書影本可證
    （彰化縣警察局卷第四頁正面）。而午○○則是因為未○○
    向他推銷該C5－4190號贓車，午○○將證件拿給未○○，已
    付了二萬元定金，惟尚未成交，午○○即被登記為車主，業
    經午○○於原審證述在卷（原審卷第二八０－二八二頁）。
    嗣透過未○○，楊奇祥以一百二十萬元將車賣給癸○○等情
    ，亦經癸○○於原審及警詢時供述明確（原審卷第二八二至
    二八八頁、彰化縣警察局卷第三頁），且被告未○○於八十
    九年七月七日警詢時，亦坦承認其為與午○○、癸○○接洽
    買車之人（彰化縣警察局卷第一頁）。
  (五)關於第六部車（車牌號碼C5－4183號）：
    該頂拼C5－4183號車牌之贓車係於八十八年六月十日冒用天
    ○○名義登記，有天○○汽車新領牌照登記書在卷可證（彰
    化地檢八十九年度偵字第九七八號卷第一五頁），且天○○
    並指稱「我名下從無買過任何車輛及申請牌照過。」「我的
    身分證件曾於八十八年三月下旬在出國至越南期間遺失過，
    並在八十八年四月二日重新申領。」業如前述（理由欄二(五)
    ）。該車是未○○收受後，透過李泰衡介紹，以一百一十萬
    元賣給李泰衡的姊姊丁○○，並於八十八年六月二十八日完
    成過戶手續，有汽（機）車過戶登記書影本、丁○○行車執
    照影本在卷可證（彰化地檢八十九年度偵字第九七八號卷第
    一四頁、第六一頁），並經丁○○、李泰衡於原審分別證述
    無訛（原審卷第二六七至二七一頁、第二七六至二七九頁）
    。且被告未○○於八十九年三月十六日檢察官訊問時，亦坦
    承其出面販售該車（彰化地檢八十九年度偵字第九七八號卷
    第五七頁）。
  (六)關於第六部車（車牌號碼C5－4395號）：
    該頂拼C5－4395號車牌之贓車，最初登記在辛○○名下，辛○○是第一次的買受人，於八十八年六月二十一日登記，有
    汽車新領牌照登記書影本在卷可證（大安分局卷第一三二頁
    ）。而被告未○○是取得該部贓車並出面以一百三十五萬元
    販售予辛○○之人，業經辛○○於八十九年六月二十六日警
    詢及八十九年十月五日檢察官訊問時供述明確（大安分局卷
    第一三０至一三二頁、雲林地檢八十九年度偵字第三一八二
    號卷第七七頁），而被告未○○於八十九年七月十七日警詢
    時亦坦承其係收受該車而出面販售予辛○○之人（大安分局
    卷第一０六頁），且辛○○與未○○上開供述，並有八十八
    年六月十五日未○○以一百三十五萬元出賣C5－4395號自用
    小客車給辛○○的買賣契約書可資佐證，該買賣契約書載明
    簽定合約時付定金十萬元，並應於八十八年六月二十五日將
    餘款一百二十五萬元一次付清（大安分局卷第一三六頁）。
  (七)關於第七部車（車牌號碼C5－4922號）：
    該C5－4922號車最初於八十八年七月十六日登記在未○○名
    下，有汽車新領牌照登記書原本一件可證（台中地檢八十九
    年度偵字第一五七七一號卷第一八頁）。未○○收受C5－49
    22號車牌所懸掛的贓車後，隨即透過李泰衡於八十八年八月
    三日，以一百二十萬元賣給李泰衡的小舅子巳○○，並於八
    十八年八月四日完成登記等情，業經巳○○於九十二年六月
    六日在原審（原審卷第二七二－二七五頁），李泰衡於八十
    九年三月二十四日警詢（台中地檢八十九年度偵字第一五七
    七一號卷第一二、一三頁），及九十二年六月六日於原審（
    本院卷第二八九－二九０頁）證述明確，而被告未○○八十
    九年三月二十四警詢時所供（台中地檢八十九年度偵字第一
    五七七一號卷第一０至一一頁），與李泰衡、巳○○之供述
    大致相符。另該車於八十八年八月三日成交後，立即於八十
    八年八月四日即完成登記於巳○○名下的程序，有車籍作業
    系統－查詢認可資料一件在卷可證（台中地檢八十九年度偵
    字第一五七七一號卷第二六頁）。
  (八)關於第八部車（車牌號碼C5－3706號）：
    該頂拼C5－3706號車牌之贓車，第一次冒用「酉○○」名義
    登記，業如前述（理由欄二(八)）。而登記之時間是八十八年
    三月十六日，有酉○○汽車新領牌照登記書影本在卷可證（
    大安分局卷第一六二頁）。再者，雖有車牌號碼C5－3706號
    自用小客車於八十八年八月十二日由「己○○」以九十萬元
    代售「酉○○」車輛予子○○之買賣合約書影本（大安分局
    卷第一六０頁），然「己○○」係被冒名的，亦如前述，該
    車實際上是未○○取得後，而與冒名「己○○」之年籍姓名
    不詳之成年男子，及另一位年籍姓名不詳之成年男子，三人
    共同出面，透過庚○○於八十八年八月十二日以九十萬元賣
    給子○○等情，業經子○○於八十九年六月六日警詢（大安
    分局卷第一五八、一五九頁），及八十九年十月五日檢察官
    訊問時供供述明確（雲林地檢八十九年度偵字第三一八二號
    卷第七八－八０頁），且據其警訊時供稱：「（己○○之人
    你是否認識？年籍、住址、電話，請詳述之。）己○○之人
    我不認識，係交車給我之人，己○○年約三十至三十二歲，
    住址我不知道，留有行動電話00000000 00號，於該車交車
    後一個月八十八年九至十月間，因該車些微故障打該支行動
    電話找己○○，就無法找到，且透過庚○○亦找不到己○○
    之人，己○○身高一七０公分，中等身材，未帶眼鏡、留短
    頭髮。」等語，而庚○○於八十九年六月十三日警詢時供稱
    （大安分局卷第七三－七五頁）：「（子○○你是否認識？
    有何交情？）我認識，他是我二十餘年的好朋友。（你於八
    十八年八月十二日許有無介紹子○○向己○○購買乙部C5－
    3706號日產1998年份2988cc綠色自小客車？）當時子○○到
    我家作客時，有談起要換車乙事，我即聯絡未○○（綽號「
    魯蛋」）代為介紹子○○找車，並不是我直接介紹子○○向
    己○○購買右記車子。（子○○如何與未○○接洽購買該C5
    －3706號自小客車？車價如何？）經我向未○○告知子○○
    要買車乙事後，未○○即叫我約子○○到我家看車，隨後未
    ○○和另一不知名男子開C5－3706號自小客車到我家，讓子
    ○○鑑看車子，經子○○看車後，即與未○○他們談定以九
    十萬元交易買賣該車，子○○於二、三天後，就拿了二十萬
    元訂金交給未○○而達成該C5－3706號自小客車買賣，貨款
    則等車輛辦理過戶後，由子○○將餘款匯款我帳戶，於交車
    時我再將車款交給子○○，由他親自交給未○○及二名不知
    名男子點收。另被告未○○於八十九年七月十七日警詢時亦
    就上情供承無訛（大安分局卷第一０六頁）。
  (九)關於第九部車（車牌號碼C5－7463號）
    該C5－7463號贓車係冒用亥○名義辦理新領牌照登記，有如
    前述，且因該贓車多次違規遭舉發，致被害人亥○陸續接獲
    罰單，經被害人亥○報警處理後，始循線查知上情，業經亥
    ○於警詢時供述明確（彰化地檢九十五年度偵字第六七五０
    號卷第五頁），又該車係經被告未○○與楊奇祥，於八十八
    年八月二十二日共同至雲林縣崙背鄉戊○○所經營之牧場，
    向戊○○聲稱該車為其姊亥○所有，以之為擔保向戊○○借
    款一百萬元，同時交付該車之出廠證明、汽車新領牌照登記
    書、彰化縣稅捐稽徵處八十八年全期使用牌照稅繳款書、八
    十八年全期汽車燃料使用費繳款書、行車執照等車籍資料，
    並由未○○當場簽立借據後，由戊○○借款一百萬元予未○○及楊奇祥。嗣因未○○及楊奇祥均未還款，戊○○乃將上
    開車輛委託友人林翰鵬（原名林浴沂）代為販售，再經林翰
    鵬復八十九年十二月下旬某日，在宜蘭縣宜蘭市○○○路一
    六八號，以九十萬元之價格將上開車輛出售予林水樹使用，
    林水樹又於九十年十月間某日，在臺北縣樹林市○○街一四
    六巷一之六號住處前，將上開自用小客車以相同價格轉售予
    何明峰等情，亦分別經戊○○、林翰鵬、林水樹、何明峰於
    警詢及檢察官偵訊時供述明確（同上警卷第十一頁至第二二
    頁），且被告於九十五年六月二十七日警詢時，亦就上情坦
    承無訛（同上卷第二三至二五頁）。
  (十)關於第十部車（掛用N4－4247號車牌）：
    於八十八年四月十五日登記後懸掛N4－4247號車牌的車輛，
    經被告卯○○於同日向中國國際商業銀行申請動產抵押貸款
    ，該車牌又於八十九年一月十九日之後，掛在甲○○使用、
    詹美玲所有B8－0725號自用小客車上，業如前述（理由欄二
    (十)）。該N4－4247號車牌，最初於八十八年四月十五日登記
    在卯○○名下，有車籍作業系統－查詢認可資料可證（台北
    地檢八十九年度偵字第一０二五０號卷第一三頁）。而卯○○是自己在八十九年一月十九日之後的不詳時間、地點取得
    第十部贓車（即甲○○於八十九年一月十九日所失竊之B8－
    0725號自用小客車），懸掛N4－4247號車牌使用，蓋B8－
    0725號自用小客車是在八十九年一月十九日失竊，業如前述
    ，然案外人楊奇祥業已於八十八年九月二十六死亡，有死亡
    證明書影本可證（彰化地檢八十九年度偵字第九七八號卷第
    七二頁），顯見該車的來源不是未○○所說的楊奇祥，而是
    另有來源。而據被告卯○○於八十九年五月十九日警詢時供
    稱（台北地檢八十九年度偵字第一０二五０號卷第六、七頁
    ）：「（你所有之牌照N4－4247號自小客車於八十八年四月
    十五日購買後有無修理改裝過呢？）從八十八年四月十五日
    購買後沒有修理過。只有單純保養而已，沒有大修或更換車
    身等情事。（那有無借予他人使用呢？）有。只是單純借給
    人載人而已，期間都是一天而已。（經本組查證你所有之牌
    照N4－4247號自小客車《日產廠、西菲若型、一九九八年份
    、2988CC、黑灰色、引擎號碼：VQ00000000A、車身號碼A32
    SP007692號》以電解方式蒐證出車身號碼為A32SM0051*0號
    你做何說明？）我不知道。（你八十八年四月十五日購買所
    使用至今未曾大修或更換車身，然經本組電解查證出你所有
    之牌照N4－4247號自小客車車身號碼為A32SM0051* 0號，係
    被害人甲○○所有於八十九年一月十九日十二時許在台北巿
    中正區○○○路濟南路口失竊之牌照B8－0725號《日產廠、
    西菲若型、一九九八年份、2988CC、黑灰色、引擎號碼：VQ
    00000000A號）自小客贓車，請問是否為你去行竊來頂併的
    呢？）不是。（被害人失竊日期為八十九年一月十九日十二
    時許，牌照N4－4247號自小客車仍在你使用中為何不是你行
    竊頂併的呢？）我不知道。」云云，是關於被告卯○○究竟
    如何取得B8－0725號這部贓車，非但未○○未提及，被告卯
    ○○亦未交代，因此僅能認定是卯○○在八十九年一月十九
    日之後的不詳時間、地點，獨自而非透過未○○所取得。
四、前述十部贓車，其中第一至第九部贓車，均係被告未○○明
    知而自綽號「小胖」的楊奇祥處收受，而被告卯○○亦明知
    而與未○○共同收受第三部贓車，另卯○○並單獨明知而向
    不詳姓名之人收受第十部贓車：
  (一)綜合前揭被告未○○自述參與上開贓車的買賣過程如下：
  (1)關於第一部（車牌號碼N4－4211號贓車），未○○供稱「約
    於八十八年四月間（日期已忘記）因聽庚○○自稱欲購乙部
    休旅車，我即向庚○○說我有朋友自行辦理進口可介紹買賣
    ，因而我即介紹庚○○向另友人楊奇祥購得該N4－4211號自
    小客車。」。
  (2)關於第二部（車牌號碼N4－4261號贓車），未○○供稱「我
    於去年六月份左右，返雲林家中，再次找李泰衡泡茶聊天，
    李又提到他有一位友人乙○○，有意購買休旅車，經李泰衡
    介紹之下，我才與乙○○碰面並商談之後，余當場付定金十
    萬元，之後過了約十幾天我交車給乙○○，並當場收下尾款
    一百萬元整。（我事後又想了一下，該車總價應該是一百二
    十五萬元。）」。
  (3)關於第三部（車牌號碼N4－4635號贓車），未○○供稱「（
    本組現提供卯○○所有一部自小客，現已轉手賣給乙○○之
    自小客車號N4－4635號《NISSAN廠，QUEST型，1998年份，
    白色，車身號碼：4N2XN11TOXD 807953》是否為你居中介紹
    交易而成的？）是的。是我居中牽線介紹他們買賣的。」。
  (4)關於第四部（車牌號碼C5－4190號贓車），未○○供稱「於
    八十八年六月初或五月底時，楊奇祥知識我他朋友係汽車貿
    易商，賣車比較便宜，適有我朋友午○○有意購買休旅車，
    我遂提及朋友係貿易汽車商，午○○遂將身分證及定金二萬
    元給我，我轉交楊奇祥，楊奇祥遂替午○○辦理C5－4190號
    ＱＸ４型休旅車領牌手續後，欲交車時，午○○因無錢購買
    而放棄損失定金，適逢我連襟癸○○欲購車，癸○○就與楊
    奇祥議價購買該車。」。
  (5)關於第五部（車牌號碼C5－4183號贓車），未○○供稱「卷
    附相片中的休旅車就是我介紹賣給被告，這部車是我朋友楊
    奇祥住台中巿昌平路金寶巷三十八號，他告訴我他有一個朋
    友有一部休旅車要賣叫我幫忙介紹，我就去找我朋友李泰衡
    ，告訴他我有一個朋友，休旅車要賣看有無人要買，他李泰
    衡後來告訴我說他姊姊要買，我在八十八年七月間將車子開
    去給李泰衡，李泰衡將該車開去給他姊姊丁○○試車，當時
    有收他十萬元現金，約十來天，我問他該車如何，他說他姊
    姊丁○○要買，說一百一十萬元，後來李泰衡就拿他姊姊丁○○的證件印章給，去辦過戶，我將證件印章交給楊奇祥辦
    過戶，過戶完畢後，我將行照及證件拿給李泰衡，李泰衡告
    訴我過二天才來拿尾款，我是去李泰衡家拿一百萬尾款。」
  (6)關於第六部（車牌號碼C5－4395號贓車），未○○供稱「我
    …介紹庚○○、辛○○各購買一輛休旅車…」「…賣給辛○○之休旅車（經查為C5－4395號）售一百三十五萬元…」。
  (7)關於第七部（車牌號碼C5－4922號贓車），未○○供稱「（
    楊奇祥於何時在何處以何價錢將C5－4922自小客車販售給你
    ？）於八十八年七月十六日在台中巿大光街一四一號向楊奇
    祥以一百四十萬元購得。」「我經李泰衡介紹認識巳○○於
    八十八年八月三日在彰化縣芳苑鄉路○路三十六號以一百二
    十萬元賣給巳○○。」。
  (8)關於第八部（車牌號碼C5－3706號贓車），未○○供稱「我
    計介紹九輛車，其中一輛休旅車被彰化縣刑警隊查獲，台中
    巿第四分局查獲一輛休旅車，台北巿刑大查獲三輛休旅車；
    另介紹庚○○、辛○○各購買一輛休旅車，庚○○朋友酉○○、綽號「阿國」及柳惠如各購買一輛轎車，所有車輛均為
    日產，至於西西數、牌照號碼均已忘記。」「賣給庚○○之
    休旅車（經查為N4－4211號），售價一百三十萬元，賣給辛○○之休旅車（經查為C5－4395號）售一百三十五萬元，賣
    給酉○○之轎車（經查為C5－3706號）售價九十萬元，賣給
    柳惠如之轎車（經查為C5－3549號），我介紹賣九輛車，楊
    奇祥僅拿了二萬元車馬費給我。」
  (9)關於第九部車（車牌號碼C5－7463號贓車），未○○供稱：
    「（據戊○○警詢筆錄中供稱，因你居中介紹你的朋友向他
    借款新台幣一百萬元，你朋友並以C5－7463號自用小客車作
    為抵押品向其借款是否實在？）均時在。…我只知道該車為
    NISSAN牌休旅車，黑色車子，車子我並不懂。該名友人向我
    表示其要做事業錢不夠，問我看有辦法幫她借錢，我才想到
    像戊○○弟弟借，但經聯繫他也沒有，並告訴我向其大哥戊○○借看看，後來經我與戊○○連繫後，戊○○表示因金額
    太大，看有沒有擔保品，我告訴我朋友須擔保品，我朋友告
    訴我有一部車子看好不好，後來我即與該名友人駕駛該車（
    C5－7463號自小客車）至戊○○處，經戊○○查驗該車後答
    應借款與該名友人…該名友人叫楊奇祥、約五十歲、住台中
    市（正確地址不詳）他已於八十八年九二一地震時死亡。」
    。
  (二)依據前述各情可知，前揭車輛都是以「完全新車」或「非常
    新的二手車」名目出賣，且均為近百萬、一百多萬的高價車
    輛，成交本屬不易。然自八十八年四月至同年八月，未○○
    即參與了上述九部車的買賣（或供擔保）至成交的階段，其
    推銷業績較諸專業的業務員，有過之而無不及，以前述關於
    第五部C5－4183號贓車賣予丁○○的過程為例，試車、收錢
    所耗費的時間、精神、交通費用，應非少數，然被告未○○
    竟供稱「我介紹賣九輛車，楊奇祥僅拿了二萬元車馬費給我
    」云云，且被告未○○根本就是專責於推銷楊奇祥提供的上
    開車輛。
  (三)再者，依據下列違反常情的事證，益證被告未○○根本就知
    道第一至第九部車輛是贓車：
  (1)未○○參與的九部車量販售（或供擔保）過程，幾乎均以現
    金為之，每筆均為一百萬元左右的交易，竟要求以現金交付
    ，未留下匯款或支票支付的紀錄，顯然有違常情。
  (2)第四部車（C5－4190號贓車），午○○只有付了二萬元定金
    ，就迫不及待地登記在午○○名下，讓一部可以宣稱是「全
    新車輛」的高價車，立即變成二手車，顯亦違常。
  (3)第七部車（C5－4922號贓車），亦屬高價車，一般買賣交易
    何其慎重，乃被告未○○甫於八十八年七月十六日以一百四
    十萬元的「全新」價格買受，然僅經過十多天的八十八年八
    月三日旋急著損失二十萬元，以一百二十萬元賣給巳○○。
  (4)第八部車（C5－3706號贓車），未○○既然也是幫楊奇祥出
    面介紹，何以竟讓買受人子○○在發現車子有故障的時候，
    找不到出賣人己○○。
  (四)又依據下列違反常情的事證，亦堪認定被告卯○○根本就知
    道第三部車輛是贓車，而與未○○共同收受：
  (1)倘被告卯○○真的購買第三部（N4－4635號）車子，則其於
    八十八年四月十五日購買該另部N4－4247號自用小客車時，
    尚且須要馬上向中國國際商業銀行貸款八十萬元（詳如後述
    ），如何有資力在八十八年五月十八日就能用一百二十萬元
    的價格購買N4－4635號自用小客車？且一個需要向銀行貨款
    才能買車的人，前後相隔僅一個月，連續購買兩部高價小客
    車意欲何為？
  (2)果真被告卯○○需要二部車才夠用，何以在八十八年五月十
    八日買了N4－4635號小客車，立即又在同日轉賣給乙○○？
  (五)另依下述理由可認被告卯○○明知第十部車輛（牌照號碼N4
    －4247）是贓車，而單獨收受：
    關於被告卯○○究竟如何取得第十部贓車（懸掛N4－4247號
    車牌的甲○○失竊B8－0725號小客車），非但被告未○○未
    提及，卯○○亦未交代，而甲○○B8－0725號自用小客車失
    竊時的八十九年一月十九日，未○○取得贓車的來源楊奇祥
    早已死亡，因此僅得認定是卯○○在八十九年一月十九日之
    後的不詳時間、地點，獨自而非透過未○○所取得，業如前
    述。而N4－4247號車牌既是自八十八年四月十五日起就在卯
    ○○持有中，卯○○又供稱「從八十八年四月十五日購買後
    沒有修理過。只有單純保養而已，沒有大修或更換車身等情
    事。」「只是單純借給人載人而已，期間都是一天而已。」
    。則卯○○在八十九年一月十九日在不詳時地，將N4－4247
    號車牌懸掛在該甲○○失竊的B8－0725號自用小客車上使用
    ，當然知道該車是贓車。
  (六)未○○、卯○○取得上述十部贓車，均係無償收受，而非因
    竊盜、故買而取得，亦非居間介紹（牙保），同時也難以認
    定被告未○○、卯○○參與這十部贓車偽造進口與貨物稅完
    （免）稅證明書、出廠證明、統一發票、裕隆汽車製造股份
    有限公司電子計算機開立專用汽車出廠與貨物稅完稅照證等
    的行為，更難以認定渠等參與第一至第九部贓車變造車身號
    碼、引擎號碼：
  (1)不能證明未○○、卯○○參與上述十部贓車的竊盜行為，也
    不能證明未○○、卯○○參與第一至第九部贓車變造車身號
    碼、引擎號碼或參與偽造進口與貨物稅完（免）稅證明書、
    出廠證明、統一發票、裕隆汽車製造股份有限公司電子計算
    機開立專用汽車出廠與貨物稅完稅照證：
  1.按犯罪行為的構成是犯罪時間、地點、犯罪方法。參與犯罪
    行為的謀議即指的是具體犯罪時間、地點、犯罪方法的謀議
    。如果就具體的竊盜時間、地點、竊盜方法參與謀議，然後
    推由某個人去實施，為「竊盜罪共謀共同正犯」。就具體的
    時間、地點、變造車身號碼、引擎號碼、出廠證明，冒用他
    人姓名登記為第一次的車主參與謀議，然後推由某個人去實
    施，為「行使偽造私文書罪、使公務員登載不實罪之共謀共
    同正犯」。然而，如果是「事前商量由甲、乙、丙等人去竊
    盜、變造車身號碼等之後，丁答應銷贓，惟具體竊盜之時間
    、地點、方法均由甲、乙、丙謀議，丁並不參與，只是事後
    負責銷贓，並因而收取銷贓的利益」，則視情況判斷為收受
    贓物或牙保贓物。
  2.檢察官主張被告二人參與第一至第九部贓車的竊盜及變造車
    身號碼、引擎號碼的行為，參與偽造進口與貨物稅完（免）
    稅證明書、出廠證明、統一發票、裕隆汽車製造股份有限公
    司電子計算機開立專用汽車出廠與貨物稅完稅照證等的行為
    ，均未提出積極證據。至於第十部贓車，被告卯○○固未積
    極說明車輛來源，然卯○○取得該部贓車，必然是在甲○○
    B8－0725號自用小客車八十九年一月十九日失竊後，惟卯○○懸掛的N4－4247號車牌，卻是八十八年四月十五日。既然
    先有N4－4247號的車身號碼，才找車來套，車身號碼又變造
    得跟N4－4247號的車身號碼一樣，則卯○○在取得第十部贓
    車（甲○○失竊的B8－0725號自用小客車）時，必然須指定
    要將之變造成N4－4247號車籍資料中的車身號碼。從而，卯
    ○○當然至少已參與變造車身號碼的謀議，頂多是推由他人
    去實施變造行為。然而卯○○也不當然參與竊取甲○○這部
    車的謀議。因竊車集團手上也可能已有同樣款式、顏色的贓
    車。準此，檢察官指稱被告卯○○參與該車的竊盜行為，證
    據尚有所不足。
  3.惟因被告未○○、卯○○持有贓車的事實，加上前述其二人
    知悉車輛為贓物的事實，故可認定其二人故買贓物或牙保贓
    物或收受贓物。
  (2)被告未○○、卯○○沒有買車的事實（沒有故買贓物的事實
    ）：
  1.被告未○○沒有買第七部車：
    第七部贓車（C5－4922號）屬高價車，若要購買該部高價車
    ，自應慎重其事，而被告未○○甫於八十八年七月十六日以
    一百四十萬元的「全新」價格買受，如何經過十多天的八十
    八年八月三日就急著損失二十萬元，以一百二十萬元賣給巳
    ○○，顯見並沒有買賣的事實，只是先登記在未○○名下，
    以免買受人巳○○起疑而已。
  2.被告卯○○也沒有真的買第三部車：
    一個需要向銀行貨款才能買車的人，前後相隔僅一個月，連
    續買了兩部高價小客車，究竟從事何種用途？果真的需要二
    部車才夠用，何以在八十八年五月十八日買了N4－4635號小
    客車，立即又在同日轉賣給乙○○？且據卯○○於八十九年
    六月二十七日檢察官訊問時供稱（雲林地檢八十九年度偵字
    第二四六六號卷第一一頁）：「我買車N4－4635是我妹婿未
    ○○介紹的。（巳○○的證件是何人交給你的？）楊奇祥交
    給我的，我向楊奇祥買車。（為何楊奇祥會把巳○○的證件
    交給你？）我是要向楊奇祥買銀行車，我還問他車子有無問
    題，他說車子是我自己去過戶看看，結果車子我自己去過戶
    的。嗣於八十九年七月六日檢察官訊問時供稱（雲林地檢八
    十九年度偵字第二四六六號卷第二六、二七頁）「（N4－46
    35白色休旅車你如何去辦過戶？）我自己去辦，我拿巳○○
    的證件去辦，是宇○○拿證件給我的，我是與楊奇祥接洽。
    （你買車向何人買？）楊奇祥。（何人與你簽約？）他說是
    頭手車，所以不用，另外均是宇○○與我簽約的。（N4－42
    47向何人買的？）未○○介紹向楊奇祥買的，約四月份，是
    新車。於九十年六月二十日原審詢問時供稱（見原審卷第四
    七頁）：「（N4－4635號車子如何買的？）是未○○回來聊
    天時提到休旅車不錯，可以送較小的藝品，他說因為這部休
    旅車掛錯人的名字，可以用較少的錢買到，我說也不知道一
    部車多少錢，我先去看看，後來楊奇祥打電話給我，叫我去
    彰化，因為我不熟，他問我自強大橋是否知道，我說知道，
    所以約在自強大橋。到現場時，我說這車子掛錯名字不知道
    有無問題，他說那車子證件給我，我給他十幾萬定金，叫我
    自己去掛牌，過戶後才把錢給他，我去監理站問車子是否有
    問題或違規，監理站說都沒有，我才辦理過戶，後來也是約
    在自強大橋把尾款交給他。」。再於九十二年五月二十三日
    原審供稱（原審卷第二三九至二四七頁）：「（你認識宇○○？）這輩子只見過一次面。（見面做什麼事情？）他牽休
    旅車來給我。（牽車給你做什麼？）《沈思很久不語》（宇
    ○○牽車來那天，還有無作其他事情？）他要來找我，他不
    知道路，叫我去找他，我說彰化那裡我不熟，我只知道十九
    號公路有通自強大橋，其他我不熟，他就叫我在自強大橋那
    裡等。…（你是自己開車去？）有叫一個人載我去，但是叫
    何人我忘了。（叫何人載？）那麼久忘記了。（你到那裏是
    要牽車回家？）是，我跟他買的。（你到自強大橋等多久，
    宇○○才到？）忘記了，他叫我在橋的右手邊空地等。（對
    方有何人來？）幾人來忘記了，他們有二台車來。（你買二
    號車《N4－4635號》之前有沒有先看過這台車或試過車？）
    那台是我妹婿說車牌掛錯，問我要不要買。（這台車你沒有
    跟對方試過車也沒有看過車，只有用說的？）交車當天有。
    （錢如何付？）我現金支付給他們，楊奇祥說要現金。（你
    現金何時支付？如何支付？）當天全部都支付。（有無包括
    定金？）太久忘記了。（你是現金在自強大橋交給他們？）
    是。（現金是一百萬元？）是。（你是親自帶現金一百萬元
    到自強大橋交給他們？）是，試完車把錢交給他們，他們就
    把讓渡書交給我，身分證拿出來寫宇○○。（你是說你因未
    ○○跟你說有一台車掛錯牌，你才跟楊奇祥聯絡，雙方在八
    十八年的某一天由宇○○出面開車到自強大橋，當天你先試
    車，試完車把現金交給他，並且簽讓渡書？）是，但是是楊
    奇祥主動跟我聯絡，不是我跟他聯絡。（楊奇祥在你交錢那
    天他有去？）沒有。（為何突然之間變成宇○○跟你接觸？
    ）楊奇祥說他沒有空。（楊奇祥有說他叫宇○○出面？）他
    有說要叫一個人出面，但沒有說叫誰。（宇○○當天除了把
    車交給你，還有無交什麼給你？）車子證件。（什麼證件？
    ）車子行照、出廠證明，就一堆他就拿給我。（行照上面寫
    誰的名字？）姓黃的名字。（為何沒有過戶你的名字？）
    他說掛錯名字，叫我自己去過戶我自己的名字。（你怎麼過
    你自己的名字？）我拿去監理站辦。（拿什麼證件去辦？）
    拿車子來源、行照、印章、身分證。（印章、身分證是誰的
    ？）姓黃的人的。（姓黃的印章、身分證是誰拿給你的？）
    宇○○當天拿給我的。（剛才為何沒有提到他有交給你印章
    、身分證？）用一個紙盒裝者。（是紙袋還是紙盒？）那麼
    久我也忘記了，是紙袋還是紙盒我也不知道，是一個信封很
    大。（《審判長提示卯○○八十八年一月十九日的台北市政
    府警卷第八頁反面第四行起給被告看》第四個問答為何你有
    提到你是跟賴先生聯絡要買，你們是過了自強大橋一個空地
    看車，當天五月十八日談妥是以一百二十萬元成交。第五個
    問答當天簽約你就交了二十萬元的現金給他，你說過了約三
    天，他才帶你去取車，你在當面把一百萬元交給他，與你所
    講的都不一樣？）我忘記，我記得要牽車有拿一百萬元給他
    。（為什麼當初沒有向警方講到楊奇祥？）那麼久忘了。（
    《審判長提示卯○○八十九年四月十三日的台北市政府警卷
    第十頁反面第一行起給被看》你說前一次做的筆錄不實在，
    那是未○○的朋友《姓名、年籍不詳》委託他登報要賣，我
    怕我拖累我的妹婿未○○，為何前後陳述不一？）《沈思很
    久不語》（你何時知道楊奇祥的姓名？）買車的時候。（那
    時就知道？）他來說他姓楊。（你為何把你妹婿都供出來卻
    不供出楊奇祥？）《沈思不語》（巳○○的身分證、印章是
    什麼時候什麼人承諾要交給你？）《沈思不語》（你之前有
    提到是楊奇祥說要交給你，是這樣嗎？）《沈思不語》（未
    ○○如何跟你說有這台掛錯牌的車？）《沈思不語》…（楊
    奇祥來找你談你們當時就已經談定價碼？）應該是有說多少
    錢，那麼久我沒有記那麼多。（這價錢與市面上的有比較便
    宜？）有便宜。（便宜多少？）太久我忘了。（你說你之前
    買車之前有到車行看過？）我是先去看一台轎車CEFIRO自小
    客車，後來我忘記了。（你買車前有無去看過日產的休旅車
    ？）《沈思不語》（你怎麼知道楊奇祥賣得比市面便宜？）
    是我妹婿說掛錯牌，他要賠錢賣，要算我便宜一點，那麼久
    我忘了。（CEFIRO自小客車三千ＣＣ你去車行看要多少錢？
    ）差不多約一百二十多萬元。（你用多少錢跟未○○買三號
    CEFIRO的車《按N4－4247號》？）好像…（你買這台他有無
    算你便宜？）有。（便宜多少？）便宜約十幾萬元。（二號
    的車休旅車《按N4－4635號》他要便宜你超過十幾萬元？）
    便宜多少我忘了。（你是否八十八年五月八日把二號車以一
    百二十萬元賣給乙○○？）對，賣金紙的。（《請審判長提
    示台北市政府警察局第三十九頁給被告看》乙○○說二號車
    是八十八年五月八日以一百二十萬元向卯○○買的，乙○○
    有拿買賣契約書出來作證，是這樣嗎？）是。（你有跟他簽
    買賣合約書？）有。（上面的日期是簽約的日期，有無提前
    或延後，還是寫當天的？）有寫一張，但日期我忘了。（簽
    約的日期是否就是契約所載的日期？）《不語》（你有無要
    求被掛錯車牌姓黃的那個人出來講？）《沈思不語》（買賣
    契約書上面寫賣方是宇○○跟行照所有人巳○○不符，你有
    沒有擔心會遭質疑？）《不語》（而且本契約上面有寫「代
    售人」是宇○○，為何不寫明賣方是巳○○在產權上比較不
    會有爭議？）《不語》（契約書上面有寫簽約日期，那日期
    是否實際簽約的日期？）《不語》（你們裡面有寫到五月十
    八日簽約，要求餘款要在五月二十日以前付清，是否表示餘
    款沒有在簽約的時候交付？）《不語》（五月十八日才跟人
    家買二號車，為何提前在五月八日就將二號車簽約賣給乙○○？）《不語》」。依據上情，被告卯○○無法解釋為何掛
    的「巳○○」的名字，竟然是楊奇祥出面來賣車，而與買受
    人簽約卻又叫做「宇○○」。也無法解釋為何與「宇○○」
    的買賣合約書寫明一百萬元後付，卻在原審詰問時說是簽約
    時付一百萬元。可知根本原因就在於被告卯○○是明知為贓
    物，而與未○○共同無償取得這部贓車，並與未○○負責銷
    贓；至於寫該八十八年五月十八日「宇○○」賣給卯○○的
    買賣合約書，只是因為「巳○○」、「宇○○」都無法出面
    ，被告未○○、卯○○只好準備用那份買賣合約書來向懷疑
    車輛來源的買家騙稱車輛是合法取得的而已。
  (3)均係無償收受後，負責銷贓、詐財，而非居間介紹（亦即，
    只是收受贓物，不是牙保贓物）：
    被告未○○辯稱其所為係「介紹」云云，然果真僅係代為介
    紹，則第二部（N4－4261號）及第六部（C5－4395號）贓車
    ，未○○為何自認為出賣人，而分別與乙○○、辛○○簽約
    ？而第七部（C5－4922號）贓車），則先以未○○名義登記
    ，並自居為出賣人，如何僅係介紹而已？再者，第三部（N4
    －4635號贓車）外觀上的買受人就是知悉為贓物的卯○○，
    卯○○又是未○○的大舅子，二人可認係共同收受贓物，未
    ○○應非僅係「介紹」而已。至於第五部（C5－4183號贓車
    ），出面與丁○○、李泰衡姊弟接洽、交車、收錢之人，僅
    未○○一人，楊奇祥完全未出面，當然是未○○已收受贓物
    而出面銷贓。雖然第一部（N4－4211號贓車）、第四部（C5
    －4190號贓車）在買賣時，楊奇祥固然有陪同未○○出面，
    在第八部（C5－3706號贓車）在買賣時，有冒名「己○○」
    之人及另一不詳姓名成年男子陪同未○○出面。惟未○○既
    在出面販售上述六部車時，均已收受車輛，則可以研判這三
    部車，應該也是未○○在兜售前即已收受，楊奇祥或另二名
    不詳姓名成年男子，均不過係配合演出而已。
五、偽造買賣契約書準備行使，或者偽造買賣契約書並行使，與
    變造第十部贓車車身號碼：(一)未○○、卯○○與楊奇祥共同
    偽造八十八年五月十八日「宇○○」賣給卯○○的買賣合約
    書，備以證明有合法來源，(二)未○○與楊奇祥共同偽造八十
    八年六月十日「宇○○」賣給辛○○的買賣合約書，並交給
    辛○○，(三)未○○、楊奇祥又與另二位不詳姓名成年男子共
    同偽造八十八年八月十二日「己○○」代售酉○○車輛予子
    ○○之買賣合約書，並交給子○○；(四)卯○○與一位不詳姓
    名成年男子共同變造第十部贓車車身號碼：
  (一)未○○、卯○○與楊奇祥共同偽造八十八年五月十八日「宇
    ○○」賣給卯○○的買賣合約書，準備行使（關於第三部贓
    車N4－4635號）：
    卷附八十八年五月十八日於「代售人」「賣方」欄各有「宇
    ○○」簽名一枚，出賣N4－4635號車給卯○○的買賣合約書
    影本，是卯○○提出來交給警察的（台北市政府警察局卷第
    一四頁）。而宇○○於檢察官訊問時，否認有過該車輛，並
    表示其身分證置於NT－8131號自小客車內失竊（雲林地檢八
    十九年度偵字第三一八二號卷第一三０至一三二頁，第一七
    四頁）。顯見，該買賣合約書應是未○○、卯○○與楊奇祥
    為了證明有合法來源而共同偽造的。又該買賣合約書固書有
    「特立此合約書一式兩份」，惟實際上既無出賣人「宇○○
    」，則只有立一份就夠了，衡情應該只有寫一份。
  (二)未○○與楊奇祥共同偽造八十八年六月十日「宇○○」、辛○○買賣契約書，並行使之（關於第六部贓車C5－4395號）
    ：
    辛○○於警詢時（大安分局卷第一三一頁），除提出一份八
    十八年六月十日未○○將C5－4395號自用小客車，以一百二
    十五萬元賣給辛○○的買賣契約書影本（大安分局卷第一三
    六頁），另提出一份6.10.有「宇○○」印文、簽名、將C5
    －4395號自用小客車，以一百三十六萬元賣給辛○○的買賣
    契約書，上載簽約當日付定金六萬元（影本見大安分局卷第
    一三五頁）。而吳英哲於八十九年十月五日檢察官訊問時供
    稱（雲林地檢八十九年度偵字第三一八二號卷第七四－七五
    頁）：「（新領C5－4395汽車牌照登記書何人去辦的？）未
    ○○去辦的，辦好我交現金一百三十五萬元給他，一併給付
    。…辛○○的方型章是我交給未○○的，宇○○我不認識，
    八十八年六月二十一日辦理登記完畢，當日未○○牽車及交
    還我身分證、印章，我交付他一百三十五萬元。」等語。準
    此以觀，既然辛○○手上有該八十八年六月十日的契約書，
    而吳英哲又供稱該契約書上的辛○○的方型章是他交給未○○的，則可以判斷未○○確有製作該份契約書。至於為什麼
    要有兩份買賣契約書？又為何八十八年六月十日車價為一百
    三十六萬元，八十八年六月十五日減為一百三十五萬元？再
    者，為何八十八年六月十日定金六萬元，八十八年六月十五
    日定金為十萬元？此無非係因該車在要賣給辛○○之前，尚
    未經持偽造的出廠證明為第一次車主登記，未○○、楊奇祥
    又無欲在買賣契約書上留下姓名，因而在不詳時間、不詳地
    點，利用不知情的刻印師傅，偽刻了一枚「宇○○」的印章
    ，而於八十八年六月十日，利用該印章偽造「宇○○」的印
    文在八十八年六月十日的買賣契約書上，且偽造「宇○○」
    簽名一枚，而偽造該買賣契約書，將買賣契約書交給辛○○
    ，取得六萬元定金。嗣因無法讓「宇○○」出面，又因辛○○質疑，未○○才只好以自己為出賣人，與辛○○再簽下八
    十八年六月十五日的買賣契約書，減價為一百三十五萬元，
    再付四萬元，連同之前付的六萬元，合計定金十萬元。此外
    ，該買賣契約書有「本契約書一式二份」的文字，可見是偽
    造了二份，一份交給辛○○，一份由未○○等人留下。
  (三)未○○、楊奇祥又與另二位不詳姓名成年男子共同偽造八十
    八年八月十二日「己○○」代售酉○○車輛予子○○之買賣
    合約書，並交給子○○（關於第八部贓車C5－3706號）：
    關於第八部車（車牌C5－3706號），未○○既然出面賣車，
    卻在買受人子○○在發現車子有故障的時候，找不到出賣人
    ，顯見未○○當然知道該車是贓車，已詳述如前。則其當然
    也知道監理機關登記的第一手車主「酉○○」是被冒名登記
    的。而既然找不到登記為第一手車主的「酉○○」出面，則
    庚○○所說收受車款的「未○○及二名不知名男子」，其中
    一位即是「己○○」。而「己○○」是被冒名的事實，業如
    前述，則八十八年八月十二日「己○○」代「酉○○」出賣
    C5－3706號自用小客車予子○○之買賣合約書（大安分局卷
    第一六０頁），其上的「代售人欄」的「己○○」姓名係被
    偽簽，「己○○」的印文是有人在不詳時間、地點，利用不
    知情的刻印師傅偽刻，並於八十八年八月十二日簽約當時，
    持該偽刻的「己○○」印章蓋用的，該買賣合約書係經偽造
    ，並交給買受人子○○，自可認定。未○○既然知道是賣贓
    車，自然知道共同出面賣車的「己○○」是冒用他人身分的
    人。則該買賣合約書的偽造及行使，未○○即有參與。此外
    ，該買賣合約書印有「本契約書一式□份」的文字，依常情
    而論，應該是偽造了二份，一份交給子○○，一份由未○○
    等人留下。
六、卯○○與一位不詳姓名成年男子共同變造第十部贓車車身號
    碼：
    甲○○使用、詹美玲所有B8－0725號小客車，原車身號碼A3
    2SM005120，有該自用小客車汽車新領牌照登記書影本在卷
    可證（原審卷第一一三頁），之後經磨損其中幾個字碼，變
    造為A32SP007692號，有該車車身號碼照片、電解後出現的
    B8－0725車身號碼照片在卷可證（台北地檢八十九年度偵字
    第一０二五０號卷第一八－一九頁），業如前述。卯○○在
    取得該部自用小客車時，必然須指定要將之變造成N4－4247
    號車籍資料中的車身號碼。從而，卯○○當然至少已參與變
    造車身號碼的謀議，頂多只是推由他人去實施變造行為，業
    如前述，依此可推斷其係推由與其有犯意聯絡之不詳姓名成
    年男子實施。
七、依據前述，被告未○○、卯○○既然知悉上述車輛是贓物，
    ，自可認定他們二人明瞭為什麼贓車，卻是尚未掛牌之新車
    。亦即，他們二人也知道上述進口車輛的進口與貨物稅完（
    免）稅證明書、出廠證明、統一發票都是偽造的，上述國產
    車輛的裕隆汽車製造股份有限公司電子計算機開立專用汽車
    出廠與貨物稅完稅照證、統一發票也都是偽造的，進口車的
    車身號碼都經變造，國產車的車身號碼、引擎號碼都經變造
    。
八、除上述偽造買賣契約書以準備行使，偽造買賣契約書並行使
    ，卯○○變造第十部贓車車身號碼外，其餘行使變造、偽造
    私文書的行為：
    按車身號碼、引擎號碼為汽車製造廠商原廠之標誌，乃表
    示一定之用意，依刑法第二百二十條第一項之規定，應以私
    文書論。進口與貨物稅完（免）稅證明書係公文書，出廠
    證明、統一發票為私文書，裕隆汽車製造股份有限公司電子
    計算機開立專用汽車出廠與貨物稅完稅照證係裕隆公司所製
    作，亦為私文書（參考最高法院九十年度台上字第五一一四
    號判決、台灣高等法院九十年度上更(一)字第八三０號判決）
    。汽車新領牌照登記書，係由車主填具汽車資料並簽章後
    ，申請主管監理機關核發汽車牌照。是其名雖為登記書，實
    為申請書，具有私文書之性質。（最高法院八十二年度台非
    字第一０八號判決參照）基於同一之理由，汽（機）車過戶
    登記書，其名雖為登記書，實亦為申請書，具有私文書之性
    質。雖然監理機關在登記作業完成後，會將汽車新領牌照登
    記書車主聯、汽（機）車過戶登記書車主聯交給車主，而留
    下汽車新領牌照登記書存查聯、汽（機）車過戶登記書存查
    聯，惟汽車新領牌照登記書、汽（機）車過戶登記書的製作
    人仍為私人，而非公務員，其為「私文書」的性質無疑，並
    不因為存查聯留在監理機關，而使得各該「私文書」變成「
    公務員職務上所掌之公文書」。至於車輛牌照（包括號牌
    及行車執照，兩者通稱為車輛牌照），則為刑法第二百十二
    條之許可證。（最高法院六十四年度第三次刑庭庭推總會議
    決議四參照）又電磁紀錄，藉電腦之處理所顯示之影像或
    符號，足以為表示其用意之證明者，以文書論，刑法第二百
    二十條第二項定有明文。是以監理機關所屬公務員將車籍資
    料鍵入職務上所掌之電腦資料，該電磁紀錄，即屬公務員職
    務上所掌之公文書。至於道路交通安全規則第二十二條第
    一項規定汽車過戶登記應由讓與人與受讓人共同填具汽車過
    戶登記書，向公路監理機關申請，並應繳驗原領之汽車新領
    牌照登記書車主聯、行車執照。惟汽車新領牌照登記書車主
    聯為私文書，不是公務員職務上所掌之公文書；而行車執照
    縱有不實，亦係監理機關承辦公務員將不實的車籍資料，記
    載於行車執照上，係根據職務上所掌之準公文書電磁紀錄內
    車籍資料之記載而抄錄。因此，持用內容不實之汽車新領牌
    照登記書車主聯或行車執照，均不另成立行使公務員職務上
    登載不實之公文書罪。根據首揭雲林監理站確認的電話紀錄
    ，汽車新領牌照登記書有二聯，均由申請人填寫，一聯由監
    理站存查；至於汽（機）車過戶登記書，若車主不需要保留
    一份，可只寫一份，由監理站存檔。而本案中有關的汽（機
    ）車過戶登記書，卷內只有一份「天○○」過戶給丁○○的
    汽（機）車過戶登記書影本（彰化地檢八十九年度偵字第九
    七八號卷第六一頁），為雲林監理站存檔的，是以尚難認定
    各該過戶登記，有另外填寫車主聯，併此敘明。辦理汽車新
    領牌照登記時，固然要提出統一發票供監理機關查驗，惟此
    乃自稱進口商的楊奇祥的所謂付款憑證，衡情當不會交付給
    買受人，而會由楊奇祥自行留存或撕毀，此所以在本案中均
    未自車輛持有人查扣到統一發票，頂多只就進口車查扣進口
    與貨物稅完（免）稅證明書、出廠證明，就國產車查扣到裕
    隆汽車製造股份有限公司電子計算機開立專用汽車出廠與貨
    物稅完稅照證的原因。除卯○○參與變造第十部車的車身號
    碼外，無證據證明其二人參與其餘贓車引擎號碼、車身號碼
    之變造。惟被告二人既知各該車為贓車，且就進口車部分知
    悉進口與貨物稅完（免）稅證明書、出廠證明、統一發票係
    經偽造的，就國產車部分知悉裕隆汽車製造股份有限公司電
    子計算機開立專用汽車出廠與貨物稅完稅照證、統一發票係
    經偽造的。則其二人若參與登記階段（汽車新領牌照登記，
    或汽車過戶登記）的工作，縱係由楊奇祥出面辦理登記，亦
    至少成立行使偽造公文書、行使偽造私文書、使公務員登載
    不實的共謀共同正犯。本案牽涉的九個牌照，就其中的五個
    牌照N4－4247、N4－4261、N4－463、C5－4183、C5－4922
    ，經原審向雲林監理站函詢何人前往辦理登記，據函覆分別
    是沈秀治、沈珍治（原審卷第九六頁），而沈秀治供稱只是
    負責代辦，完全不知弊端的內情（大安分局卷第一五二－一
    五三頁）（雲林地檢八十九年度偵字第三一八二號卷第九八
    －一００頁，第一九八、一九九頁，第二００、二０一頁）
    ，亦可研判本案的九個牌照，未○○等人均是透過不知情的
    監理代辦人員辦理的。茲分述如下：
  (一)關於第一部車（進口的NISSAN廠牌N4－421號）：
    該車的車身號碼是變造的，進口與貨物稅完（免）稅證明書
    、出廠證明、統一發票均是偽造的，業如前述。偽造的進口
    與貨物稅完稅證明書、出廠證明（大安分局卷第八三－八四
    頁），是庚○○提出給警察。最初既登記在庚○○名下，業
    如前述。而庚○○說「未○○與楊奇祥一起，我付給未○○
    十萬元，賣主是綽號小胖的楊奇祥透過未○○介紹，我證件
    交未○○，因他與楊奇祥一起來辦好過戶我再付一百十九萬
    元。」。顯見未○○與楊奇祥共同於登記時，利用不知情的
    監理代辦人員，對雲林監理站的承辦公務員，行使該變造的
    車身號碼，及行使偽造的進口與貨物稅完（免）稅證明書、
    出廠證明、統一發票，並且明知為不實之事項，使雲林監理
    站的承辦公務員登載於職務上所掌之準公文書電磁紀錄。未
    ○○與楊奇祥並共同於交付車輛及資料予庚○○時，對庚○○行使該變造的車身號碼，及行使偽造的進口與貨物稅完（
    免）稅證明書、出廠證明。
  (二)關於第二部（進口的NISSAN廠牌N4－4261號贓車）：
    該車的車身號碼是變造的，進口與貨物稅完（免）稅證明書
    、出廠證明、統一發票均是偽造的，且未○○明知該車為頂
    拼之贓車，且最初登記在乙○○名下，均如前述。而未○○
    自承係向楊奇祥取得贓車、出面賣予乙○○之人，則可以認
    定未○○與楊奇祥共同於登記時，利用不知情的監理代辦人
    員，對雲林監理站的承辦公務員，行使該變造的車身號碼，
    及行使偽造的進口與貨物稅完（免）稅證明書、出廠證明、
    統一發票，並且明知為不實之事項，使雲林監理站承辦公務
    員登載於職務上所掌之準公文書電磁紀錄。未○○與楊奇祥
    並共同於交付車輛及資料予乙○○時，對乙○○行使該變造
    的車身號碼，及行使偽造的進口與貨物稅完（免）稅證明書
    、出廠證明。
  (三)關於第三部（進口的NISSAN廠牌N4－4635號贓車）：
    該車的車身號碼是變造的，進口與貨物稅完（免）稅證明書
    、出廠證明、統一發票均是偽造的，且未○○、卯○○明知
    為贓物而共同自楊奇祥收受，均如前述。而該車冒用「巳○○」名義登記，巳○○並供稱是因為曾於八十八年四月間委
    託姊夫李泰衡代售其所有的M8－2693號自小客車時，交予李
    泰衡所有證件。此據巳○○於原審供稱交予李泰衡的證件是
    身分證、印章、行照，約一個月以內交還（原審卷第二七一
    、二七二頁），李泰衡於原審證稱巳○○車子的來源掉了，
    所以要去申請補辦，所以把身分證、印章、行車執照交給他
    ，他把巳○○身分證、行車執照、印章等交給未○○二十多
    天，未○○證件交還李泰衡（本院卷第二九０頁背面）等情
    可知。據此推斷巳○○並未遭偽刻印章、變造或偽造身分證
    。然未○○、卯○○、楊奇祥共同於八十八年五月十一日冒
    「巳○○」名義登記為第一次車主（見原審卷第九九頁「巳
    ○○」N4－4635號汽車新領牌照登記書存查聯影本），其汽
    車新領牌照登記書車主聯、存查聯，自係利用不知情的監理
    代辦人員，持用巳○○交付的印章所偽造，對雲林監理站承
    辦之公務員行使。此外，未○○、卯○○、楊奇祥共同於八
    十八年五月二十日冒「巳○○」名義，利用不知情的監理代
    辦人員，偽造由「巳○○」過戶給卯○○的汽（機）車過戶
    登記書，並對雲林監理站承辦之公務員行使（見台北市政府
    警察局卷第六二頁車籍資料作業－車主變更畫面，顯示該車
    由「巳○○」過戶到卯○○名下則是在八十八年五月二十日
    ），其汽（機）車過戶登記書，亦係持用巳○○交付的印章
    所偽造。此外，車身號碼既是變造的，而進口與貨物稅完（
    免）稅證明書、出廠證明、統一發票亦均是偽造，第一次的
    車主亦不是「巳○○」，則未○○、卯○○與楊奇祥共同於
    八十八年五月十一日第一次車主登記為「巳○○」時，利用
    不知情的監理代辦人員，對雲林監理站的承辦公務員，行使
    該變造的車身號碼，及行使偽造的進口與貨物稅完（免）稅
    證明書、出廠證明、統一發票，並且明知為不實之事項，使
    雲林監理站的承辦公務員登載於職務上所掌之準公文書電磁
    紀錄。其三人共同於八十八年五月二十日冒「巳○○」名義
    ，辦理「巳○○」過戶給卯○○，亦明知為不實之車籍、車
    主事項，利用不知情的監理代辦人員，使雲林監理站的承辦
    公務員登載於職務上所掌之準公文書電磁紀錄。其三人共同
    於八十八年八月十一日，辦理卯○○過戶給乙○○，亦明知
    為不實之車籍、原車主事項，使雲林監理站的承辦公務員登
    載於職務上所掌之準公文書電磁紀錄。未○○、卯○○與楊
    奇祥並共同於交付車輛及資料予乙○○時，對乙○○行使該
    變造的車身號碼，及行使偽造的進口與貨物稅完（免）稅證
    明書、出廠證明等事實，均可認定。
  (四)關於第四部（進口的NISSAN廠牌C5－4190號贓車）：
    午○○交付定金二萬元，將證件交給未○○，未○○又將午
    ○○證件交給楊奇祥，因為誤以為午○○可以買成而登記午
    ○○為第一次車主，業如前述。則未○○、楊奇祥以午○○
    名義為第一次車主登記，應該是出於誤會，事後因而再以午
    ○○名義過戶給癸○○的過戶登記，衡情應該也有得到午○○的諒解，午○○所謂不知道未○○以他的名義登記，諒係
    避免官司上身的說詞。從而，此部分的登記，第一次車主登
    記是出於誤會，過戶登記是出於午○○同意，均尚難認為冒
    名，該汽車新領牌照登記書、汽（機）車過戶登記書均難以
    認為係偽造。惟該車的車身號碼是變造的，進口與貨物稅完
    （免）稅證明書、出廠證明、統一發票均是偽造的，業如前
    述。未○○明知該車為頂拼之贓車，且與楊奇祥共同賣車，
    業如前述。從而，可認未○○與楊奇祥共同於八十八年六月
    十日第一次車主登記時，利用不知情的監理代辦人員，對雲
    林監理站的承辦公務員，行使該變造的車身號碼，及行使偽
    造的進口與貨物稅完（免）稅證明書、出廠證明、統一發票
    ，並且明知為不實之事項，使雲林監理站的承辦公務員登載
    於職務上所掌之準公文書電磁紀錄。且未○○、楊奇祥並於
    八十八年七月十日，由楊奇祥出面交付車輛及資料予癸○○
    時，對癸○○行使該變造的車身號碼，及行使偽造的進口與
    貨物稅完（免）稅證明書、出廠證明。其二人並共同於八十
    八年七月十三日，透過不知情的癸○○及癸○○的朋友，辦
    理午○○過戶給癸○○，亦明知為不實之事項，使雲林監理
    站的承辦公務員登載於職務上所掌之準公文書電磁紀錄。至
    於午○○自承連車都沒有看到，業如前述。是以，尚難認為
    未○○與楊奇祥對午○○行使該變造的車身號碼。
  (五)關於第五部（進口的NISSAN廠牌C5－4183號贓車）：
    該車的車身號碼是變造的，進口與貨物稅完（免）稅證明書
    、出廠證明、統一發票均是偽造的，且未○○明知為贓物而
    共同自楊奇祥收受，業如前述。而該車冒用「天○○」名義
    登記，惟天○○他表示遺失身分證，被盜用。故可推斷天○○遭到未○○、楊奇祥共同在不詳時間、地點，利用不知情
    的刻印店師傅，偽刻印章，並共同持用「天○○」所遺失的
    身分證。惟尚缺乏證據證明「天○○」的身分證遭變造；汽
    車新領牌照登記、汽（機）車過戶登記既可以委託他人辦理
    ，衡情即無變造「天○○」身分證之必要。又未○○、楊奇
    祥並共同於八十八年六月十日冒「天○○」名義，利用不知
    情的監理代辦人員，偽蓋「天○○」印文於汽車新領牌照登
    記書車主聯、存查聯，而偽造各該汽車新領牌照登記書車主
    聯、存查聯，並對雲林監理站承辦之公務員行使，而登記「
    天○○」為第一次車主（彰化地檢八十九年度偵字第九七八
    號卷第一四頁）。此外，未○○、楊奇祥共同於八十八年六
    月二十八日冒「天○○」名義，利用不知情的監理代辦人員
    ，偽蓋「天○○」印文、偽造「天○○」簽名，而偽造由「
    天○○」過戶給丁○○的汽（機）車過戶登記書，並對雲林
    監理站承辦之公務員行使，而過戶登記予丁○○（見彰化地
    檢八十九年度偵字第九七八號卷第六一頁）。再者，車身號
    碼既是變造的，而進口與貨物稅完（免）稅證明書、出廠證
    明、統一發票亦均是偽造，第一次的車主亦不是「天○○」
    ，則未○○與楊奇祥共同於八十八年六月十日第一次車主登
    記為「天○○」時，利用不知情的監理代辦人員，對雲林監
    理站的承辦公務員，行使該變造的車身號碼，及行使偽造的
    進口與貨物稅完（免）稅證明書、出廠證明、統一發票，並
    且明知為不實之車籍、車主事項，使雲林監理站的承辦公務
    員登載於職務上所掌之準公文書電磁紀錄。又其二人共同於
    八十八年六月二十八日冒「天○○」名義，辦理「天○○」
    過戶給丁○○，亦明知為不實之車籍、原車主事項，利用不
    知情的監理代辦人員，使雲林監理站的承辦公務員登載於職
    務上所掌之準公文書電磁紀錄。暨未○○與楊奇祥並共同於
    交付車輛及資料予丁○○時，對丁○○行使該變造的車身號
    碼，及行使偽造的進口與貨物稅完（免）稅證明書、出廠證
    明等事實，均可認定。
  (六)關於第六部（進口的NISSAN廠牌C5－4395號贓車）：
    該車的車身號碼是變造的，進口與貨物稅完（免）稅證明書
    、出廠證明、統一發票均是偽造的，且未○○明知該車為頂
    拼之贓車，且最初登記在辛○○名下，均業如前述。而未○○自承係向楊奇祥取得贓車、出面賣予辛○○之人。據此可
    認未○○與楊奇祥共同於登記時，利用不知情的監理代辦人
    員，對雲林監理站的承辦公務員，行使該變造的車身號碼，
    及行使偽造的進口與貨物稅完（免）稅證明書、出廠證明、
    統一發票，並且明知為不實之事項，使雲林監理站的承辦公
    務員登載於職務上所掌之準公文書電磁紀錄。且未○○與楊
    奇祥並共同於交付車輛及資料予辛○○時，對辛○○行使該
    變造的車身號碼，及行使偽造的進口與貨物稅完（免）稅證
    明書、出廠證明等事實。
  (七)關於第七部（進口的NISSAN廠牌C5－4922號贓車）：
    該車的車身號碼是變造的，進口與貨物稅完（免）稅證明書
    、出廠證明、統一發票均是偽造的，且未○○明知該車為頂
    拼之贓車，且與楊奇祥將第一次車主登記為未○○後，共同
    賣車，業如前述。從而，可認未○○與楊奇祥共同於八十八
    年七月十六日第一次車主登記時，利用不知情的監理代辦人
    員，對雲林監理站的承辦公務員，行使該變造的車身號碼，
    及行使偽造的進口與貨物稅完（免）稅證明書、出廠證明、
    統一發票，並且明知為不實之事項，使雲林監理站的承辦公
    務員登載於職務上所掌之準公文書電磁紀錄。其二人並共同
    於八十八年八月四日，辦理未○○過戶給巳○○，亦明知為
    不實之事項，利用不知情的監理代辦人員，使雲林監理站的
    承辦公務員登載於職務上所掌之準公文書電磁紀錄。又未○○、楊奇祥並隨之共同於交付車輛及資料予巳○○時，對巳
    ○○行使該變造的車身號碼，及行使偽造的進口與貨物稅完
    （免）稅證明書、出廠證明。
  (八)關於第八部（C5－3706號車牌、國產的日產廠牌的贓車）：
    該車的車身號碼、引擎號碼均是變造的，裕隆汽車製造股份
    有限公司電子計算機開立專用汽車出廠與貨物稅完稅照證、
    統一發票均是偽造的，業如前述。該車第一次冒用「酉○○
    」名義，於八十八年三月十六日辦理第一次車主登記，並由
    未○○與冒名「己○○」之年籍姓名不詳之成年男子，及另
    一位年籍姓名不詳之成年男子，三人共同出面，透過庚○○
    於八十八年八月十二日以九十萬元賣給子○○，同日辦妥過
    戶登記，業如前述。則：(1)酉○○遭到未○○、楊奇祥共同
    在不詳時間、地點，利用不知情的刻印店師傅，偽刻印章，
    並共同持用「酉○○」所遺失的身分證。惟尚缺乏證據證明
    「酉○○」的身分證遭變造；汽車新領牌照登記、汽（機）
    車過戶登記既可以委託他人辦理，衡情即無變造「酉○○」
    身分證之必要。(2)未○○、楊奇祥並共同於八十八年三月十
    六日冒「酉○○」名義，利用不知情的監理代辦人員，偽蓋
    「酉○○」印文於汽車新領牌照登記書車主聯、存查聯，而
    偽造各該汽車新領牌照登記書車主聯、存查聯，並對雲林監
    理站承辦之公務員行使，而登記「酉○○」為第一次車主（
    大安分局卷第一六二、一六三頁）。(3)此外，基於汽（機）
    車過戶登記的慣常手續，未○○、楊奇祥與冒名「己○○」
    之年籍姓名不詳之成年男子，及另一位年籍姓名不詳之成年
    男子，共同於八十八年八月十二日冒「酉○○」名義，利用
    不知情的監理代辦人員，偽蓋「酉○○」印文、偽造「酉○○」簽名，而偽造由「酉○○」過戶給子○○的汽（機）車
    過戶登記書，向雲林監理站承辦公務員行使偽造之汽（機）
    車過戶登記書，明知為不實之車籍、原車主事項，而使雲林
    監理站承辦之公務員登記於公務員職務上所掌之準公文書電
    磁紀錄，而過戶登記予子○○，亦可認定。又車身號碼、引
    擎號碼既是變造的，而裕隆汽車製造股份有限公司電子計算
    機開立專用汽車出廠與貨物稅完稅照證、統一發票亦均是偽
    造，第一次的車主亦不是「酉○○」，則：(1)未○○等四人
    共同於八十八年三月十六日第一次車主登記為「酉○○」時
    ，利用不知情的監理代辦人員，對雲林監理站的承辦公務員
    ，行使該變造的車身號碼，及行使偽造的裕隆汽車製造股份
    有限公司電子計算機開立專用汽車出廠與貨物稅完稅照證、
    統一發票，並且明知為不實之事項，使雲林監理站的承辦公
    務員登載於職務上所掌之準公文書電磁紀錄。(2)其二人與冒
    名「己○○」之年籍姓名不詳之成年男子，及另一位年籍姓
    名不詳之成年男子，共同於八十八年八月十二日冒「酉○○
    」名義，辦理「酉○○」過戶給子○○，亦明知為不實之事
    項，利用不知情的監理代辦人員，使雲林監理站的承辦公務
    員登載於職務上所掌之準公文書電磁紀錄。(3)未○○與楊奇
    祥與冒名「己○○」之年籍姓名不詳之成年男子，及另一位
    年籍姓名不詳之成年男子互為犯意聯絡，由未○○與另二位
    年籍姓名不詳之成年男子（其中一位自稱「己○○」），於
    八十八年八月十二日交付車輛及資料予子○○時，對子○○
    行使該變造的車身號碼、引擎號碼，及行使偽造的裕隆汽車
    製造股份有限公司電子計算機開立專用汽車出廠與貨物稅完
    稅照證，均可認定。
  (九)關於第九部（進口的INFINITI廠牌QX4車牌號碼C5－7463號
    ）自小客車的車身號碼是變造的，進口與貨物稅完（免）稅
    證明書、出廠證明、統一發票均是偽造的，且未○○明知該
    車為頂拼之贓車，且與楊奇祥共同以第一次車主登記為亥○
    之該部贓車為擔保，向戊○○借款一百萬元，並交付戊○○
    偽造之該車出廠證明、汽車新領牌照登記書、彰化縣稅捐稽
    徵處八十八年全期使用牌照稅繳款書、八十八年全期汽車燃
    料使用費繳款書、行車執照等車籍資料，業如前述。從而，
    可認未○○明知楊奇祥於該車辦理第一次車主登記時，係利
    用不知情的監理代辦人員，對雲林監理站的承辦公務員，行
    使該變造的車身號碼，及行使偽造的進口與貨物稅完（免）
    稅證明書、出廠證明、統一發票，並且明知為不實之事項，
    使雲林監理站的承辦公務員登載於職務上所掌之準公文書電
    磁紀錄。則未○○與楊奇祥於共同於交付上開車輛及資料予
    戊○○時，對戊○○行使該變造的車身號碼，及行使偽造的
    、出廠證明、使用牌照稅繳款書、汽車燃料費繳款書。
八、上述偽造、變造與行使私文書，偽造與行使公文書等的行為
    ，各足以生損害於海關、稅務機關的管理、監理機關對車籍
    資料的管理，也足以生損害於各失車的車主及贓車買受人、
    貸與款項之人、被冒名之人，並足以生損害於車輛的生產公
    司，亦足以認定。
九、詐欺取財：
    此外，第一部贓車的買受人庚○○，第二部及第三部贓車的
    買受人乙○○，第四部贓車的買受人午○○、癸○○，第五
    部贓車的買受人丁○○，第六部贓車的買受人辛○○，第七
    部贓車的買受人巳○○，第八部贓車的買受人子○○，及第
    九部贓車之借款人戊○○等人均難渠等知悉各該車輛係贓車
    ，均足認渠等不知情而受騙，致交付款項。至於第二、五、
    七部贓車當中間人的李泰衡，以及於第六部贓車當中間人的
    吳英哲，於第八部贓車當中間人的庚○○，亦均難以認為知
    情，併此敘明。
十、綜上所述，被告二人所為辯解，均無非畏罪避就之詞，不足
    採信。至被告卯○○於本院上訴審提出之組椅、貢卓等估價
    單、油漆工程小額發包單（寶塔山噶瑪噶居寺）均與本案事
    實之認定無關連性，不足採憑。本件事證已臻明確，被告二
    人之犯行洵堪認定，應予依法論科。
、論罪科刑：
一、被告行為後，刑法及刑法施行法業於九十四年二月二日經總
    統以華總一義字第094-00014901號令修正公布，並於九十五
    年七月一日施行（下稱新刑法，修正前刑法下稱舊刑法），
    參酌最高法院九十五年五月二十三日刑事庭第八次會議決議
    ，新刑法第二條第一項規定，係規範行為後法律變更所生新
    舊法律比較適用準據法，於新刑法施行後，應適用新刑法第
    二條第一項規定，為從舊從輕比較。另比較時應就罪刑有關
    之共犯、未遂犯、想像競合犯、牽連犯、連續犯、結合犯，
    以及累犯加重、自首減輕暨其他法定加減原因（如身分加減
    ）與加減比例等一切情形，本於統一性及整體性原則，綜其
    全部罪刑結果，而為比較。經查：
  (一)修正後刑法施行法增訂第一條之一：「中華民國九十四年一
    月七日刑法修正施行後，刑法分則編所定罰金之貨幣單位為
    新臺幣。九十四年一月七日刑法修正時，刑法分則編未修正
    之條文定有罰金者，自九十四年一月七日刑法修正施行後，
    就其所定數額提高為三十倍。但七十二年六月二十六日至九
    十四年一月七日新增或修正之條文，就其所定數額提高為三
    倍」。刑法第三十三條第五款修正為：「罰金：新臺幣一千
    元以上，以百元計算之」，是依修正後之法律，刑法罰金刑
    最低為新台幣一千元。而依被告行為時之刑罰法律，即罰金
    罰鍰提高標準條例第一條前段規定之提高倍數十倍及刑法第
    三十三條第五款規定之罰金最低額一元計算，刑法罰金刑最
    最低為銀元一元即新台幣三元，而最高額雖則與新法同，比
    較上述修正前、後之刑罰法律，自以被告行為時之舊法較有
    利於被告。
  (二)修正前刑法第二十八條共犯係規定：「二人以上共同實施犯
    罪之行為者，皆為正犯」，修正後則規定為：「二人以上共
    同實行犯罪之行為者，皆為正犯」，揆諸本條之修正理由係
    為釐清陰謀共同正犯、預備共同正犯、共謀共同正犯是否合
    乎本條規定之正犯要件。而被告與楊奇祥所為本件犯行，既
    屬實行犯罪行為之正犯，則適用修正前之舊法並無不利於被
    告。
  (三)舊刑法第五十六條連續犯之規定業經修正後之新刑法刪除，
    倘依修正後之新法，被告等先後多次收受贓物罪、行使偽造
    公文書罪、行使偽造、變造私文書罪、使公務員登載不實罪
    、詐欺取財罪，即應分論併罰。此刪除雖非犯罪構成要件之
    變更，但顯已影響行為人刑罰之法律效果，自屬法律有變更
    ，依新法第二條第一項規定，比較新、舊法結果，自以適用
    被告行為時法律即舊法論以連續犯，較有利於被告。
  (四)刑法第五十五條後段之牽連犯規定亦經修正後之新刑法刪除
    ，倘依修正後之新法，被告二人所為收受贓物、行使偽造公
    文書、行使偽造、變造私文書、使公務員登載不實、詐欺取
    財各罪，，即應分論併罰。比較新舊法之規定，亦以適用舊
    法之規定對於被告較為有利。
  (五)本件涉及法律變更部分，綜合上述比較新舊法之規定，以舊
    刑法有利於被告，依新刑法第二條第一項規定，自應適用行
    為時舊法，先予敘明。
二、被告二人各次行為觸犯的罪名、罪數及共犯關係：
  (一)事實欄一部分（被告未○○）：
  1.被告未○○此部分所為係犯刑法第三百四十九條第一項收受
    贓物罪。
  2.就汽車新領牌照登記，係犯刑法第二百十六條、第二百十一
    條行使偽造公文書（進口與貨物稅完（免）稅證明書），足
    以生損害於公眾及他人罪。刑法第二百十六條、第二百十條
    行使偽造私文書（出廠證明、統一發票），足以生損害於公
    眾及他人罪。刑法第二百十六條、第二百二十條第一項、第
    二百十條行使變造私文書（車身號碼），足以生損害於公眾
    及他人罪。其以一行使行為觸犯一個行使偽造公文書、三個
    行使偽造或變造私文書罪名，屬想像競合，應從一重之偽造
    公文書足以生損害於公眾及他人罪處斷。其又犯刑法第二百
    二十條第二項、第二百十四條明知為不實之事項，而使公務
    員登載於職務上所掌之公文書（電磁紀錄），足以生損害於
    公眾及他人罪。就此部分，其與楊奇祥有犯意聯絡、行為分
    擔，均為共同正犯。
  3.就交付車輛、車籍資料予買受人，係犯刑法第二百十六條、
    第二百十一條行使偽造公文書（進口與貨物稅完（免）稅證
    明書），足以生損害於公眾及他人罪。刑法第二百十六條、
    第二百十條行使偽造私文書（出廠證明），足以生損害於公
    眾及他人罪。刑法第二百十六條、第二百二十條第一項、第
    二百十條行使變造私文書（車身號碼），足以生損害於公眾
    及他人罪。其以一行使行為觸犯一個行使偽造公文書、二個
    行使偽造或變造私文書罪名，屬想像競合，應從一重之行使
    偽造公文書足以生損害於公眾及他人罪處斷。就此部分，其
    與楊奇祥有犯意聯絡、行為分擔，均為共同正犯。又犯刑法
    第三百三十九條第一項之詐欺取財罪，就此部分，與楊奇祥
    亦有犯意聯絡、行為分擔，都是共同正犯。
  (二)事實欄二部分（被告未○○）：
  1.被告未○○此部分所為係犯刑法第三百四十九條第一項收受
    贓物罪。
  2.就汽車新領牌照登記，係犯刑法第二百十六條、第二百十一
    條行使偽造公文書（進口與貨物稅完（免）稅證明書），足
    以生損害於公眾及他人罪。刑法第二百十六條、第二百十條
    行使偽造私文書（出廠證明、統一發票），足以生損害於公
    眾及他人罪。刑法第二百十六條、第二百二十條第一項、第
    二百十條行使變造私文書（車身號碼），足以生損害於公眾
    及他人罪。其以一行使行為觸犯一個行使偽造公文書、三個
    行使偽造或變造私文書罪名，屬想像競合，應從一較重之偽
    造公文書足以生損害於公眾及他人罪處斷。又犯刑法第二百
    二十條第二項、第二百十四條明知為不實之事項，而使公務
    員登載於職務上所掌之公文書（電磁紀錄），足以生損害於
    公眾及他人罪。就此部分，其與楊奇祥有犯意聯絡、行為分
    擔，均為共同正犯。
  3.就交付車輛、車籍資料予買受人，係犯刑法第二百十六條、
    第二百十一條行使偽造公文書（進口與貨物稅完（免）稅證
    明書），足以生損害於公眾及他人罪。刑法第二百十六條、
    第二百十條行使偽造私文書（出廠證明），足以生損害於公
    眾及他人罪。刑法第二百十六條、第二百二十條第一項、第
    二百十條行使變造私文書（車身號碼），足以生損害於公眾
    及他人罪。其以一行使行為觸犯一個行使偽造公文書、二個
    行使偽造或變造私文書罪名，屬想像競合，應從一重之行使
    偽造公文書足以生損害於公眾及他人罪處斷。就此部分，其
    與楊奇祥有犯意聯絡、行為分擔，均為共同正犯。另又犯刑
    法第三百三十九條第一項之詐欺取財罪，就此部分，與楊奇
    祥亦有犯意聯絡、行為分擔，亦均為共同正犯。
  (三)就事實欄三部分（被告未○○、卯○○）：
  1.被告未○○、卯○○此部分所為係犯刑法第三百四十九條第
    一項收受贓物罪，就此部分，未○○、卯○○有犯意聯絡、
    行為分擔，均為共同正犯。
  2.就汽車新領牌照登記，係犯刑法第二百十六條、第二百十一
    條行使偽造公文書（進口與貨物稅完（免）稅證明書），足
    以生損害於公眾及他人罪。刑法第二百十六條、第二百十條
    行使偽造私文書（汽車新領牌照登記書車主聯及存查聯、出
    廠證明、統一發票），足以生損害於公眾及他人罪。刑法第
    二百十六條、第二百二十條第一項、第二百十條行使變造私
    文書（車身號碼），足以生損害於公眾及他人罪。偽造私文
    書（汽車新領牌照登記書車主聯及存查聯），為高度之行使
    行為所吸收，不另論罪。渠等以一個行使行為觸犯一個行使
    偽造公文書、五個行使偽造或變造私文書罪名，屬想像競合
    ，應從一重之行使偽造公文書足以生損害於公眾及他人罪處
    斷。又犯刑法第二百二十條第二項、第二百十四條明知為不
    實之事項，而使公務員登載於職務上所掌之公文書（電磁紀
    錄），足以生損害於公眾及他人罪。就此部分，被告未○○
    、卯○○與楊奇祥有犯意聯絡、行為分擔，均為共同正犯。
  3.就汽（機）車過戶登記給卯○○，係犯刑法第二百十六條、
    第二百十條行使偽造私文書（汽（機）車過戶登記書），足
    以生損害於公眾及他人罪。偽造私文書（汽（機）車過戶登
    記書），為高度之行使行為所吸收，不另論罪。刑法第二百
    二十條第二項、第二百十四條明知為不實之事項，而使公務
    員登載於職務上所掌之公文書（電磁紀錄），足以生損害於
    公眾及他人罪。就此部分，未○○、卯○○與楊奇祥有犯意
    聯絡、行為分擔，均為共同正犯。
  4.就偽造買賣契約書，係犯刑法第二百十條偽造私文書，足以
    生損害於他人罪。偽造署押（「宇○○」簽名），為偽造私
    文書的部分行為，不另論罪。就此部分，未○○、卯○○與
    楊奇祥有犯意聯絡、行為分擔，均為共同正犯。
  5.就汽（機）車過戶登記給乙○○，係犯刑法第二百二十條第
    二項、第二百十四條明知為不實之事項，而使公務員登載於
    職務上所掌之公文書（電磁紀錄），足以生損害於公眾及他
    人罪。就此部分，未○○、卯○○與楊奇祥有犯意聯絡、行
    為分擔，均為共同正犯。
  6.就交付車輛、車籍資料予買受人，係犯刑法第二百十六條、
    第二百十一條行使偽造公文書（進口與貨物稅完（免）稅證
    明書），足以生損害於公眾及他人罪。刑法第二百十六條、
    第二百十條行使偽造私文書（出廠證明），足以生損害於公
    眾及他人罪。刑法第二百十六條、第二百二十條第一項、第
    二百十條行使變造私文書（車身號碼），足以生損害於公眾
    及他人罪。其以一行使行為觸犯一個行使偽造公文書、二個
    行使偽造或變造私文書罪名，屬想像競合，應從一重之行使
    偽造公文書足以生損害於公眾及他人罪處斷。就此部分，未
    ○○、卯○○與楊奇祥有犯意聯絡、行為分擔，均為共同正
    犯。另又犯刑法第三百三十九條第一項之詐欺取財罪，就此
    部分，未○○、卯○○與楊奇祥亦有犯意聯絡、行為分擔，
    均為共同正犯。
  (四)就事實欄四部分（被告未○○）：
  1.被告未○○此部分所為係犯刑法第三百四十九條第一項收受
    贓物罪。
  2.就汽車新領牌照登記，係犯刑法第二百十六條、第二百十一
    條行使偽造公文書（進口與貨物稅完（免）稅證明書），足
    以生損害於公眾及他人罪。刑法第二百十六條、第二百十條
    行使偽造私文書（出廠證明、統一發票），足以生損害於公
    眾及他人罪。刑法第二百十六條、第二百二十條第一項、第
    二百十條行使變造私文書（車身號碼），足以生損害於公眾
    及他人罪。其以一行使行為觸犯一個行使偽造公文書、三個
    行使偽造或變造私文書罪名，屬想像競合，應從一重之偽造
    公文書足以生損害於公眾及他人罪處斷。又犯刑法第二百二
    十條第二項、第二百十四條明知為不實之事項，而使公務員
    登載於職務上所掌之公文書（電磁紀錄），足以生損害於公
    眾及他人罪。就此部分，其與楊奇祥有犯意聯絡、行為分擔
    ，均為共同正犯。
  3.就交付車輛、車籍資料予買受人，係犯刑法第二百十六條、
    第二百十一條行使偽造公文書（進口與貨物稅完（免）稅證
    明書），足以生損害於公眾及他人罪。刑法第二百十六條、
    第二百十條行使偽造私文書（出廠證明），足以生損害於公
    眾及他人罪。刑法第二百十六條、第二百二十條第一項、第
    二百十條行使變造私文書（車身號碼），足以生損害於公眾
    及他人罪。其以一行使行為觸犯一個行使偽造公文書、二個
    行使偽造或變造私文書罪名，屬想像競合，應從一重之行使
    偽造公文書足以生損害於公眾及他人罪處斷。就此部分，其
    與楊奇祥有犯意聯絡、行為分擔，均為共同正犯。又二次詐
    騙得逞（被害人午○○、癸○○），均係觸犯刑法第三百三
    十九條第一項之詐欺取財罪，就此部分，與楊奇祥亦有犯意
    聯絡、行為分擔，均為共同正犯。
  4.就汽（機）車過戶登記給癸○○，係犯刑法第二百二十條第
    二項、第二百十四條明知為不實之事項，而使公務員登載於
    職務上所掌之公文書（電磁紀錄），足以生損害於公眾及他
    人罪。就此部分，其與楊奇祥有犯意聯絡、行為分擔，均為
    共同正犯。
  (五)就事實欄五部分（被告未○○）：
  1.被告未○○此部分所為係犯刑法第三百四十九條第一項收受
    贓物罪。
  2.就汽車新領牌照登記，係犯刑法第二百十六條、第二百十一
    條行使偽造公文書（進口與貨物稅完（免）稅證明書），足
    以生損害於公眾及他人罪。刑法第二百十六條、第二百十條
    行使偽造私文書（汽車新領牌照登記書車主聯及存查聯、出
    廠證明、統一發票），足以生損害於公眾及他人罪。刑法第
    二百十六條、第二百二十條第一項、第二百十條行使變造私
    文書（車身號碼），足以生損害於公眾及他人罪。偽刻印章
    是偽造私文書的階段行為，偽造印文是偽造私文書的部分行
    為，偽造私文書（汽車新領牌照登記書車主聯及存查聯）為
    高度之行使行為所吸收，均不另論罪。其以一個行使行為觸
    犯一個行使偽造公文書、五個行使偽造或變造私文書罪名，
    屬想像競合，應從一重之偽造公文書足以生損害於公眾及他
    人罪處斷。又犯刑法第二百二十條第二項、第二百十四條明
    知為不實之事項，而使公務員登載於職務上所掌之公文書（
    電磁紀錄），足以生損害於公眾及他人罪。就此部分，其與
    楊奇祥有犯意聯絡、行為分擔，均為共同正犯。
  3.就汽（機）車過戶登記給丁○○，係犯刑法第二百十六條、
    第二百十條行使偽造私文書（汽（機）車過戶登記書），足
    以生損害於公眾及他人罪。偽刻印章是偽造私文書的階段行
    為，偽造署押、印文，均係偽造私文書的部分行為，偽造私
    文書（汽《機》車過戶登記書），為高度之行使行為所吸收
    ，不另論罪。刑法第二百二十條第二項、第二百十四條明知
    為不實之事項，而使公務員登載於職務上所掌之公文書（電
    磁紀錄），足以生損害於公眾及他人罪。就此部分，其與楊
    奇祥有犯意聯絡、行為分擔，均為共同正犯。
  4.就交付車輛予買受人，係犯刑法第二百十六條、第二百二十
    條第一項、第二百十條行使變造私文書（車身號碼），足以
    生損害於公眾及他人罪。就此部分，其與楊奇祥有犯意聯絡
    、行為分擔，均為共同正犯。
  5.就交付車籍資料予買受人，係犯刑法第二百十六條、第二百
    十一條行使偽造公文書（進口與貨物稅完（免）稅證明書）
    ，足以生損害於公眾及他人罪。刑法第二百十六條、第二百
    十條行使偽造私文書（出廠證明），足以生損害於公眾及他
    人罪。其以一個行使行為觸犯一個行使偽造公文書、一個行
    使偽造私文書罪名，屬想像競合，應從一重之行使偽造公文
    書足以生損害於公眾及他人罪處斷。就此部分，其與楊奇祥
    有犯意聯絡、行為分擔，均為共同正犯。又犯刑法第三百三
    十九條第一項之詐欺取財罪，就此部分，其與楊奇祥亦有犯
    意聯絡、行為分擔，均為共同正犯。
  (六)就事實欄六部分（被告未○○）：
  1.被告未○○此部分所為係犯刑法第三百四十九條第一項收受
    贓物罪。
  2.就偽造買賣契約書並交付，係犯刑法第二百十六條、第二百
    十條行使偽造私文書，足以生損害於公眾及他人罪。偽刻印
    章是偽造私文書的階段行為，偽造署押、印文，均係偽造私
    文書的部分行為，偽造私文書（買賣契約書），為高度之行
    使行為所吸收，不另論罪。就此部分，其與楊奇祥有犯意聯
    絡、行為分擔，均為共同正犯。
  3.就汽車新領牌照登記，係犯刑法第二百十六條、第二百十一
    條行使偽造公文書（進口與貨物稅完（免）稅證明書），足
    以生損害於公眾及他人罪。刑法第二百十六條、第二百十條
    行使偽造私文書（出廠證明、統一發票），足以生損害於公
    眾及他人罪。刑法第二百十六條、第二百二十條第一項、第
    二百十條行使變造私文書（車身號碼），足以生損害於公眾
    及他人罪。其以一個行使行為觸犯一個行使偽造公文書、三
    個行使偽造或變造私文書罪名，屬想像競合，應從一重之偽
    造公文書足以生損害於公眾及他人罪處斷。又犯刑法第二百
    二十條第二項、第二百十四條明知為不實之事項，而使公務
    員登載於職務上所掌之公文書（電磁紀錄），足以生損害於
    公眾及他人罪。就此部分，其與楊奇祥有犯意聯絡、行為分
    擔，均為共同正犯。
  4.就交付車輛、車籍資料予買受人，係犯刑法第二百十六條、
    第二百十一條行使偽造公文書（進口與貨物稅完（免）稅證
    明書），足以生損害於公眾及他人罪。刑法第二百十六條、
    第二百十條行使偽造私文書（出廠證明），足以生損害於公
    眾及他人罪。刑法第二百十六條、第二百二十條第一項、第
    二百十條行使變造私文書（車身號碼），足以生損害於公眾
    及他人罪。其以一個行使行為觸犯一個行使偽造公文書、二
    個行使偽造或變造私文書罪名，即所謂想像競合的犯罪，應
    該從一個較重的行使偽造公文書足以生損害於公眾及他人罪
    處罰。就此部分，其與楊奇祥有犯意聯絡、行為分擔，均為
    共同正犯。又犯刑法第三百三十九條第一項之詐欺取財罪，
    就此部分，其與楊奇祥亦有犯意聯絡、行為分擔，均為共同
    正犯。
  (七)就事實欄七部分（被告未○○）：
  1.被告未○○此部分所為係犯刑法第三百四十九條第一項收受
    贓物罪。
  2.就汽車新領牌照登記，係犯刑法第二百十六條、第二百十一
    條行使偽造公文書（進口與貨物稅完（免）稅證明書），足
    以生損害於公眾及他人罪。刑法第二百十六條、第二百十條
    行使偽造私文書（出廠證明、統一發票），足以生損害於公
    眾及他人罪。刑法第二百十六條、第二百二十條第一項、第
    二百十條行使變造私文書（車身號碼），足以生損害於公眾
    及他人罪。其以一個行使行為觸犯一個行使偽造公文書、三
    個行使偽造或變造私文書罪名，屬想像競合，應從一重之偽
    造公文書足以生損害於公眾及他人罪處罰。又犯刑法第二百
    二十條第二項、第二百十四條明知為不實之事項，而使公務
    員登載於職務上所掌之公文書（電磁紀錄），足以生損害於
    公眾及他人罪。就此部分，其與楊奇祥有犯意聯絡、行為分
    擔，均為共同正犯。
  3.就汽（機）車過戶登記給巳○○，係犯刑法第二百二十條第
    二項、第二百十四條明知為不實之事項，而使公務員登載於
    職務上所掌之公文書（電磁紀錄），足以生損害於公眾及他
    人罪。就此部分，其與楊奇祥有犯意聯絡、行為分擔，均為
    共同正犯。
  4.就交付車輛予買受人，係犯刑法第二百十六條、第二百二十
    條第一項、第二百十條行使變造私文書（車身號碼），足以
    生損害於公眾及他人罪。就此部分，其與楊奇祥有犯意聯絡
    、行為分擔，均為共同正犯。
  5.就交付車籍資料予買受人，係犯刑法第二百十六條、第二百
    十一條行使偽造公文書（進口與貨物稅完（免）稅證明書）
    ，足以生損害於公眾及他人罪。刑法第二百十六條、第二百
    十條行使偽造私文書（出廠證明），足以生損害於公眾及他
    人罪。其以一個行使行為觸犯一個行使偽造公文書、一個行
    使偽造私文書罪名，屬想像競合，應從一重之行使偽造公文
    書足以生損害於公眾及他人罪處斷。就此部分，其與楊奇祥
    有犯意聯絡、行為分擔，均為共同正犯。又犯刑法第三百三
    十九條第一項之詐欺取財罪，就此部分，其與楊奇祥亦有犯
    意聯絡、行為分擔，均為共同正犯。
  (八)就事實欄八部分(被告未○○）：
  1.被告未○○此部分所為係犯刑法第三百四十九條第一項收受
    贓物罪。
  2.就汽車新領牌照登記，係犯刑法第二百十六條、第二百十條
    行使偽造私文書（汽車新領牌照登記書車主聯及存查聯、裕
    隆汽車製造股份有限公司電子計算機開立專用汽車出廠與貨
    物稅完稅照證、統一發票），足以生損害於公眾及他人罪。
    刑法第二百十六條、第二百二十條第一項、第二百十條行使
    變造私文書（車身號碼），足以生損害於公眾及他人罪。偽
    刻印章是偽造私文書的階段行為，偽造印文是偽造私文書的
    部分行為，偽造私文書（汽車新領牌照登記書車主聯及存查
    聯）為高度之行使行為所吸收，均不另論罪。其以一個行使
    行為觸犯四個行使偽造或變造私文書罪名，屬想像競合，應
    從一重就行使裕隆汽車製造股份有限公司電子計算機開立專
    用汽車出廠與貨物稅完稅照證部分處罰。又犯刑法第二百二
    十條第二項、第二百十四條明知為不實之事項，而使公務員
    登載於職務上所掌之公文書（電磁紀錄），足以生損害於公
    眾及他人罪。就此部分，其與楊奇祥及另二名年籍姓名不詳
    之成年男子，有犯意聯絡、行為分擔，均為共同正犯。
  3.就偽造買賣契約書並交付，係犯刑法第二百十六條、第二百
    十條行使偽造私文書，足以生損害於公眾及他人罪。偽刻印
    章是偽造私文書的階段行為，偽造署押、印文，均係偽造私
    文書的部分行為，偽造私文書（買賣契約書），為高度之行
    使行為所吸收，不另論罪。就此部分，其與楊奇祥及另二名
    年籍姓名不詳之成年男子，有犯意聯絡、行為分擔，均為共
    同正犯。
  4.就汽（機）車過戶登記給子○○，係犯刑法第二百十六條、
    第二百十條行使偽造私文書（汽（機）車過戶登記書），足
    以生損害於公眾及他人罪。偽刻印章係偽造私文書的階段行
    為，偽造署押、印文，均係偽造私文書的部分行為，偽造私
    文書（汽（機）車過戶登記書），為高度之行使行為所吸收
    ，不另論罪。刑法第二百二十條第二項、第二百十四條明知
    為不實之事項，而使公務員登載於職務上所掌之公文書（電
    磁紀錄），足以生損害於公眾及他人罪。就此部分，其與楊
    奇祥及另二名年籍姓名不詳之成年男子，有犯意聯絡、行為
    分擔，均為共同正犯。
  5.就交付車輛、車籍資料予買受人，係犯刑法第二百十六條、
    第二百十條行使偽造私文書（裕隆汽車製造股份有限公司電
    子計算機開立專用汽車出廠與貨物稅完稅照證），足以生損
    害於公眾及他人罪。刑法第二百十六條、第二百二十條第一
    項、第二百十條行使變造私文書（車身號碼、引擎號碼），
    足以生損害於公眾及他人罪。其以一個行使行為觸犯三個行
    使偽造或變造私文書罪名，屬想像競合，應從一重之行使偽
    造裕隆汽車製造股份有限公司電子計算機開立專用汽車出廠
    與貨物稅完稅照證部分處罰。就此部分，其與楊奇祥有犯意
    聯絡、行為分擔，均為共同正犯。又犯刑法第三百三十九條
    第一項之詐欺取財罪，就此部分，其與楊奇祥及另二名年籍
    姓名不詳之成年男子，亦有犯意聯絡、行為分擔，均為共同
    正犯。
  (九)就事實欄九部分（被告未○○）：
  1.被告未○○此部分所為係犯刑法第三百四十九條第一項收受
    贓物罪。
  2.就交付車輛予借款人（戊○○），係犯刑法第二百十六條、
    第二百二十條第一項、第二百十條行使變造私文書（車身號
    碼），足以生損害於公眾及他人罪。就此部分，其與楊奇祥
    有犯意聯絡、行為分擔，均為共同正犯。
  3.就交付車籍資料予借款人，係犯刑法第二百十六條、第二百
    十一條行使偽造公文書（使用牌照稅繳款書、汽車燃料使用
    費繳款書），足以生損害於公眾及他人罪。刑法第二百十六
    條、第二百十條行使偽造私文書（出廠證明），足以生損害
    於公眾及他人罪。其以一個行使行為觸犯二個行使偽造公文
    書、一個行使偽造私文書罪名，屬想像競合，應從一重之行
    使偽造公文書足以生損害於公眾及他人罪處斷。就此部分，
    其與楊奇祥有犯意聯絡、行為分擔，均為共同正犯。又犯刑
    法第三百三十九條第一項之詐欺取財罪，就此部分，其與楊
    奇祥亦有犯意聯絡、行為分擔，均為共同正犯。
  (十)就事實欄十部分（被告卯○○）：
  1.被告卯○○此部分所為係犯刑法第三百四十九條第一項收受
    贓物罪。
  2.就變造車身號碼部分，係犯刑法第二百二十條第一項、第二
    百十條行使變造私文書（車身號碼），足以生損害於公眾及
    他人罪。就此部分，其與年籍姓名不詳之成年男子，有犯意
    聯絡、行為分擔，均為共同正犯。
  (十一)被告未○○所犯多次收受贓物罪、行使偽造公文書罪、行使
    偽造、變造私文書罪、使公務員登載不實罪、詐欺取財罪，
    各法律規定的犯罪構成要件相同，時間緊接，手法相同，顯
    係基於概括犯意而為，均應依修正前刑法第五十六條連續犯
    之規定，論以一個罪，並依法加重其刑。而被告卯○○所犯
    多次收受贓物罪、行使偽造公文書罪、行使偽造、變造私文
    書罪、使公務員登載不實罪，各該法律規定的犯罪構成要件
    相同，時間緊接，手法相同，顯係係基於概括犯意而為，均
    應依修正前刑法第五十六條連續犯之規定，論以一個罪，並
    依法加重其刑。
  (十二)被告未○○、卯○○所犯上開各罪間，均有方法結果的牽連
    關係，均應依修正前刑法第五十五條牽連犯之規定，從一較
    重之行使偽造公文書罪處罰。
  (十三)被告所為利用不知情的監理代辦人員，辦理汽車新領牌照登
    記、汽（機）車過戶登記（含偽造汽車新領牌照登記書、汽
    （機）車過戶登記書部分）；利用不知情的癸○○及癸○○
    的朋友辦理汽（機）車過戶登記；利用不知情的李泰衡出面
    行詐；利用不知情的庚○○出面行詐；利用不知情的刻印師
    傅，偽刻印章等，被告未○○或卯○○，係間接正犯。
三、原審以被告二人犯罪事證已臻明確，因予論罪科刑，固非無
    見，惟查原判決事實欄一(二)懸掛車牌N4─4247號之原未掛牌
    日產廠牌新車之自小客車係何人所有失竊、車身號碼、引擎
    號碼、原車牌號碼皆不詳，如何認定係贓物，未予釐清，遽
    認被告未○○、卯○○共同收受贓物等，並認被告二人基於
    共同意圖為自己不法所有之詐欺犯意，由卯○○於向台北市
    ○○路一００號中國國際商業銀行，請求辦理動產抵押設定
    、申請貸款撥款，亦有未合（另詳後述）。且原審判決後，
    臺灣雲林地方法院檢察署九十六年度偵字第四一五號就被告
    未○○所犯如事實欄九部分移送併案審理，原審未及併予審
    究，亦有未合。被告未○○、卯○○上訴意旨否認犯罪，指
    摘原判決違誤不當，雖無可採，惟原判決既有可議，自應由
    本院將原判決撤銷改判。爰審酌被告卯○○無犯罪前科，未
    ○○曾因賭博案件，經法院判處有期徒刑四月，於八十一年
    三月三十一日易科罰金執行完畢，已逾五年，此有被告全國
    前案紀錄表二件可證。為貪圖金錢，甘為竊車集團銷贓管道
    ；以偽造之海關進口證明、拿得出貨物稅完（免）稅證明書
    等，將贓車頂拼辦後理新車登記，使車輛遭竊知被害人回復
    不易，且行詐對象多為渠等之親戚、朋友，詐取金額動輒上
    百萬元，損失不貲。而被告二人犯罪手法複雜，自警詢；檢
    察官偵訊以迄歷次審理期間，均矢口否認犯案，嚴重損耗司
    法資源等一切情狀，爰對被告未○○量處有期徒刑五年，對
    被告卯○○量處有期徒刑一年十月，以示懲儆。又附件所示
    各偽造之統一發票、偽造之自用小客車出廠證明、偽造之進
    口與貨物稅完（免）稅證明書、偽造之裕隆汽車製造股份有
    限公司電子計算機開立專用汽車出廠與貨物稅完稅照證等，
    均堪認係共犯楊奇祥所有，雖有部分未經查扣，惟無證據證
    明業已滅失，又係供被告等行使偽造私文書、行使偽造公文
    書犯罪所用之物，併依修正前刑法第三十八條第一項第二款
    規定宣告沒收。至於偽造之統一發票、偽造之自用小客車出
    廠證明、偽造之進口與貨物稅完（免）稅證明書既均全部沒
    收，自無庸再就該文書內偽造之印文、公印文另為沒收之諭
    知。此外，附件所示另外偽造的印章、印文、署押，應依刑
    法第二百十九條規定沒收。本案被告經論罪之犯行，雖有部
    分未經檢察官起訴，然被告該部分犯行，與起訴部分有裁判
    上一罪關係，依審判不可分原則，本院自得併予審理，併此
    敘明。
肆、公訴意旨雖認被告二人參與第二、第三部及第十部贓車的竊
    盜及變造車身號碼、引擎號碼的行為，參與偽造進口與貨物
    稅完（免）稅證明書、出廠證明、統一發票、裕隆汽車製造
    股份有限公司電子計算機開立專用汽車出廠與貨物稅完稅照
    證等的行為，均未提出積極證據，業如前述。惟公訴意旨所
    指被告竊盜罪嫌，與被告所犯上開詐欺取財、行使偽造公文
    書、行使偽造私文書等罪證明確部分，公訴人認為有牽連犯
    的裁判上一罪關係，故不另為無罪諭知。又公訴意旨所指被
    告變造車身號碼、引擎號碼，偽造進口與貨物稅完（免）稅
    證明書、出廠證明、統一發票、裕隆汽車製造股份有限公司
    電子計算機開立專用汽車出廠與貨物稅完稅照證等部分的罪
    嫌，與被告所犯行使各該文書等罪證明確部分，公訴人認為
    係實質上一罪關係，亦不另為無罪宣告。至於公訴意旨認汽
    車新領牌照登記書為公務員職務上所掌之公文書，被告為汽
    車新領牌照登記的行為構成刑法第二百十四條明知為不實之
    事項，而使公務員登載於職務上所掌之公文書，足以生損害
    於公眾及他人罪，之後使用各該汽車新領牌照登記書的行為
    ，係犯刑法第二百十六條、第二百十四條行使公務員不實登
    載職務上所掌之公文書罪云云。惟汽車新領牌照登記書的性
    質為私文書，非公務員職務上所掌之公文書，業如前述。惟
    公訴人主張此部分被告罪嫌，與被告的詐欺取財、行使偽造
    公文書、行使偽造私文書等罪證明確部分，公訴意旨認有牽
    連犯的裁判上一罪關係，亦不另為無罪宣告。
伍、臺灣雲林地方法院檢察署八十九年度偵字第三一八二號、臺
    灣臺中地方法院檢察署八十九年度偵字第一五七七一號、臺
    灣彰化地方法院檢察署八十九年度偵字第三七三五暨九七八
    號併辦意旨另以：被告二人參與第一、第五至第七部七之自
    小客車之竊盜及變造車身號碼、引擎號碼的行為，暨參與偽
    造進口與貨物稅完（免）稅證明書、出廠證明、統一發票、
    裕隆汽車製造股份有限公司電子計算機開立專用汽車出廠與
    貨物稅完稅照證等的行為云云。公訴人係以被害人丙○○、
    幸根實業有限公司、仲勤工業股份有限公司、寅○○等指訴
    失竊等情節為主要論據，惟為被告否認參與上述竊盜及變造
    車身號碼等、偽造進口與貨物稅完（免）稅證明書等犯行，
    經查被害人丙○○固於警訊中指訴伊購買使用三月後即失竊
    （見大安分局卷第一０四頁）；被害人仲勤工業股份有限公
    司於八十八年六月七日報案於同月四日失竊嗣經保險公司理
    賠，車身號碼亦經拓出辨認有失竊資料個別查詢報表、新安
    產物保險公司申○○之證詞可按（見偵查卷九七八號第十頁
    、第十二頁）；被害人幸根實業有限公司負責人壬○○於警
    訊中證述該車使用十九日後於八十八年六月十九日失竊，嗣
    經保險公司理賠等情（見大安分局卷第一四九頁）；被害人
    寅○○等於警訊中證述伊車於八十八年七月十日失竊，且車
    身號碼經人變造等情（見偵查卷一五七七一號第十六頁）。
    亦無法證明未○○、卯○○參與竊盜、贓車變造車身號碼、
    或參與偽造進口與貨物稅完（免）稅證明書、出廠證明、統
    一發票等情。是尚難遽認被告二人均有參與此部分竊盜、變
    造、偽造等被訴犯行，公訴人未提出確切可信之積極證據，
    自難憑採。此外，又查無其他任何積極之證據，足認被告有
    此部分犯行，此部分被告犯罪自屬不能證明，與前揭論罪科
    刑部分即無裁判上一罪關係，此部分自應退還各該檢察官辦
    理。
陸、公訴意旨另以：被告未○○、卯○○二人共同基於意圖為自
    己不法所有之犯意聯絡，於八十八年四月十五日領得N4－42
    47號自小客車車牌後，由卯○○持偽造之汽車出廠與完稅證
    照、汽車新領牌照登記書等，向中國國際商業銀行設定動產
    抵押設定，使中國國際商業銀行誤認該車為卯○○所有，陷
    於錯誤，而貸予卯○○九十九萬元，因認被告二人此部分共
    犯刑法第三百三十九條第一項之詐欺取財罪嫌云云。訊據被
    告堅決否認此部分犯行，而被告之辯護人則為被告辯護稱：
    被告卯○○係以一百一十萬元購買N4－4247這部車，在八十
    八年四月十日過戶給卯○○以後直到八十九年四月十五日被
    台北市市刑大扣案時為止，總共使用一年多的時間，這段時
    間N4－4247這部車全都是被告卯○○自己在使用，如果楊奇
    祥要用卯○○來當人頭，一部新的汽車怎可能給卯○○無償
    使用一年多的時間。車子在購買之後，卯○○有向中國國際
    商銀聲請動產抵押貸款八十萬元，卯○○在貸款之後也有分
    期償還，並非如原審所認定是向銀行詐欺取財，如果卯○○
    有意要詐欺取財，那麼貸款的錢也一定要交給楊奇祥，但實
    際上並非如此，貸款的錢是由卯○○分期償還，而且車子也
    是卯○○在使用，卯○○購買這部車的時候是新車，車子來
    源、證件以及領到的牌照也都是經過監理所合法發給的證件
    ，卯○○只是以一百一十萬元向楊奇祥購買所稱的新車，就
    這部分我們認為原審判決的認定與證據、經驗法則所有不符
    等語。經查懸掛該N4－4247號車牌的自用小客車，業於八十
    八年四月十五日，由被告卯○○持向中國國際商業銀行申請
    動產抵押貸款，於八十八年四月二十八日完成對保，於八十
    八年五月五日完成動產抵押登記，並於同日撥款八十萬元給
    卯○○，有中國國際商銀91ICBC字第503961號函、本票、票
    據明細表、撥款授權書、車輛動產抵押暨借款契約書、設定
    書等之影本、繳款明細可證（原審卷第一一四－一二四頁）
    ，迄原審查詢時（九十一年二月二十二日）被告卯○○繳款
    正常，只剩最後一張票款五萬九千四百六十二元，亦經該銀
    行答覆在卷（見同上卷第一一四頁），可見被告卯○○確有
    依約履行，倘有詐欺犯意，早已捲款逃之夭夭。又被告裕昌
    並於本院上訴審時陳明已還清貸款，兌現票款等情（見本院
    上訴卷二、九十三年九月十五日第十五頁）。衡情被告卯○○、未○○二人就此貸款，並無詐欺取財之犯意聯絡及行為
    分擔，難遽認被告等與楊奇祥對上開銀行有意詐欺。此部分
    公訴人之起訴認被告二人有犯意聯絡，使上開銀行陷於錯誤
    ，而貸款予被告卯○○九十九萬元，已有未洽（原判決亦遽
    認上開銀行陷於錯誤撥款八十萬元云云，亦有未合）。然公
    訴意旨認被告二人此部分犯行與前開論罪科刑部分，有連續
    犯之裁判上一罪關係，基於審判上不可分之原則，不另諭知
    此部分無罪。
柒、本案即台灣雲林地方法院檢察署八十九年度偵字第三三二一
    號、第三三二二號案件，是八十九年十月二十七日起訴，八
    十九年十一月七日繫屬原審（共三部車即N4－4261號、N4－
    4635號、第十部N4－4247號車牌的贓車）。台灣彰化地方法
    院檢察署八十九年度偵字第五八七三號案件，於八十九年十
    月二十六日，就未○○「牙保贓物罪嫌」，為不起訴處分（
    C5－4190號）；台灣彰化地方法院檢察署八十九年度偵字第
    三七三五號於九十一年二月二十五日，就未○○「牙保贓物
    罪嫌」，為不起訴處分（C5－4183號）。台灣雲林地方法院
    檢察署九十二年度偵字第九０九號，於九十二年三月十八日
    ，就未○○「竊盜、偽造文書」及「牙保贓物」，為不起訴
    處分（N4－4211號、C5－4395號、C5－3706號）。惟刑事訴
    訟法第二百六十七條規定「檢察官就犯罪事實一部起訴者，
    其效力及於全部。」。檢察官既就未○○關於N4－4261號、
    N4－4635號贓車詐欺取財、行使偽造公文書、行使偽造私文
    書部分提起公訴，起訴效力即因連續犯的裁判上一罪關係，
    及於其餘贓車之詐欺取財、行使偽造公文書、行使偽造私文
    書部分，並因而擴充及於牽連犯的部分（收受贓物、偽造私
    文書、行使偽造私文書、使公務員登載不實等）。上開不起
    訴處分在本案起訴後作成的部分，其不起訴處分即無效（參
    照最高法院四十三年度台上字第六九號號判例「檢察官既已
    就上訴人偽造文書部分之事實提起公訴，則其與此事實有牽
    連關係之職（即圖利）行為，依公訴不可分之原則，受理法
    院自屬有權審判，該檢察官就此具有不可分性之整個犯罪事
    實強裂為二，於就偽造文書部分起訴後，而將瀆職部分予以
    不起訴處分，其處分即應認為無效。」）。至於本案起訴前
    ，八十九年十月二十六日台灣彰化地方法院檢察署八十九年
    度偵字第五八七三號處分書，就未○○「牙保贓物罪嫌」，
    為不起訴處分（C5－4190號），本案仍不受該不起訴處分的
    影響，蓋該不起訴處分係就「牙保贓物」嫌疑事實為處分，
    惟在本案，職權擴充所及的贓物犯行乃「收受贓物」的事實
    ，係不相同的事實，均並此敘明。
據上論斷，應依刑事訴訟法第三百六十九條第一項前段、第三百
六十四條、第二百九十九條第一項前段，刑法第二條第一項前段
、第二百十條、第二百十一條、第二百十四條、第二百十六條、
第二百二十條第一項、第二項、第三百三十九條第一項、第三百
四十九條第一項、第二百十九條，，修正前刑法第二十八條、第
五十五條、第五十六條、第三十八條第一項第二款，修正前罰金
罰鍰提高標準條例第一條前段規定，判決如主文。
本案經檢察官范文豪到庭執行職務。
中    華    民    國    97    年    4     月    16    日
                  刑事第六庭    審判長法  官  蔡崇義
                                      法  官  曾文欣
                                      法  官  杭起鶴
以上正本證明與原本無異。
如不服本判決，應於收受本判決後十日內向本院提出上訴書狀。
其未敘述上訴理由者並得於提起上訴後十日內向本院補提理由書
狀（均須按他造當事人之人數附繕本）「切勿逕送上級法院」。
                                      書記官  魏安里
中    華    民    國    97    年    4     月    16    日
附錄本案論罪科刑法條全文：
刑法第二百十條：
偽造、變造私文書，足以生損害於公眾或他人者，處五年以下有
期徒刑。
第二百十一條：
偽造、變造公文書，足以生損害於公眾或他人者，處一年以上七
年以下有期徒刑。
第二百十二條：
偽造、變造護照、旅券、免許證、特許證及關於品行、能力服務
或其他相類之證書、介紹書，足以生損害於公眾或他人者，處一
年以下有期徒刑、拘役或三百元以下罰金。
第二百十四條：
明知為不實之事項，而使公務員登載於職務上所掌之公文書，足
以生損害於公眾或他人者，處三年以下有期徒刑、拘役或五百元
以下罰金。
第二百十六條：
行使第二百十條至第二百十五條之文書者，依偽造、變造文書或
登載不實事項或使登載不實事項之規定處斷。
第二百十九條：
偽造之印章、印文或署押，不問屬於犯人與否，沒收之。
第二百二十條：
在紙上或物品上之文字、符號、圖畫、照像，依習慣或特約，足
以為表示其用意之證明者，關於本章及本章以外各罪，以文書論
。
錄音、錄影或電磁紀錄，藉機器或電腦之處理所顯示之聲音、影
像或符號，足以為表示其用意之證明者，亦同。
稱電磁紀錄，指以電子、磁性或其他無法以人之知覺直接認識之
方式所製成之紀錄，而供電腦處理之用者。
第三百三十九條第一項：
意圖為自己或第三人不法之所有，以詐術使人將本人或第三人之
物交付者，處五年以下有期徒刑、拘役或科或併科一千元以下罰
金。
第三百四十九條第一項：
收受贓物者，處三年以下有期徒刑、拘役或五百元以下罰金。
【附件】
一、關於事實欄一：偽造關於N4－4211號自用小客車之進口與貨
    物稅完（免）稅證明書、出廠證明、統一發票各一紙。
二、關於事實欄二：偽造關於N4－4261號自用小客車之進口與貨
    物稅完（免）稅證明書、出廠證明、統一發票各一紙。
三、關於事實欄三：偽造關於N4－4635號自用小客車之進口與
    貨物稅完（免）稅證明書、出廠證明、統一發票各一紙。
    在八十八年五月十八日「宇○○」賣給卯○○的買賣合約書
    一份，於「代售人」「賣方」欄偽造的「宇○○」簽名一枚
    。
四、關於事實欄四：偽造關於C5－4190號自用小客車之進口與貨
    物稅完（免）稅證明書、出廠證明、統一發票各一紙。
五、關於事實欄五：偽造關於C5－4183號自用小客車之進口與
    貨物稅完（免）稅證明書、出廠證明、統一發票各一紙。
    偽刻之「天○○」印章一顆。於八十八年六月十日，在C5
    －4183號汽車新領牌照登記書車主聯、存查聯上，偽造的「
    天○○」印文各一枚。於八十八年六月二十八日，在C5－
    4183號汽（機）車過戶登記書上偽造的「天○○」印文一枚
    。
六、關於事實欄六：偽造關於C5－4395號自用小客車之進口與
    貨物稅完（免）稅證明書、出廠證明、統一發票各一紙。
    偽刻的「宇○○」印章一顆。在八十八年六月十日二份「
    宇○○」販賣C5－4395號小客車給辛○○的買賣契約書上，
    偽造的「宇○○」簽名各一枚。
七、關於事實欄七：偽造關於C5－4922號自用小客車之進口與貨
    物稅完（免）稅證明書、出廠證明、統一發票各一紙。
八、關於事實欄八：偽造關於C5－3706號自用小客車之裕隆汽
    車製造股份有限公司電子計算機開立專用汽車出廠與貨物稅
    完稅照證、統一發票各一紙。偽刻的「酉○○」、「己○○」印章一顆。於八十八年三月十六日，在C5－3706號汽
    車新領牌照登記書車主聯、存查聯上，偽造的「酉○○」印
    文各一枚。於八十八年八月十二日「己○○」代「酉○○
    」出賣C5－3706號自用小客車予子○○之買賣合約書二份，
    其「代售人欄」偽簽「己○○」姓名各一枚，偽造的「己○○」印文各一枚。於八十八年八月十二日，在C5－3706號
    汽（機）車過戶登記書上偽造的「酉○○」印文一枚。
九、關於事實欄九：偽造關於C5－7463號自用小客車之進口與貨
    物稅完（免）稅證明書、出廠證明、統一發票、彰化縣稅捐
    稽徵處八十八年全期使用牌照稅繳款書、八十八年全期汽車
    燃料使用費繳款書各一紙。
十、關於事實欄十：偽造關於N4－4247號自用小客車之裕隆汽車
    製造股份有限公司電子計算機開立專用汽車出廠與貨物稅完
    稅照證、統一發票各一紙。


司法院資訊處製作；財團法人民間司法改革基金會備份。
